臺灣臺南地方法院刑事判決
111年度金訴字第502號
公  訴  人  臺灣臺南地方檢察署檢察官
被      告  吳達盛


選任辯護人  黃俊嘉律師（111年11月30日解除委任）
            陳秉宏律師 
被      告  施雨潞


上  一  人
選任辯護人  黃郁雯律師
            陳秉宏律師
被      告  吳緯淳



上  一  人
選任辯護人  黃俊嘉律師（111年11月30日解除委任）
            吳龍建律師
上列被告因違反銀行法案件，經檢察官提起公訴（110年度偵字
第22475號）及移送併辦（臺灣高雄地方檢察署110年度偵字第21
681號、110年度少連偵字第81號、111年度偵字第9209號），本
院判決如下：
    主  文
丙○○共同犯銀行法第一百二十五條第一項後段之非法辦理國內外
匯兌業務罪，處有期徒刑貳年。緩刑伍年，緩刑期間付保護管束
，並應向公庫支付新臺幣貳佰參拾萬元及向檢察官指定之政府機
關、政府機構、行政法人、社區或其他符合公益目的之機構或團
體，提供壹佰小時之義務勞務，與接受法治教育肆場次。扣案已
繳回之犯罪所得新臺幣壹佰壹拾貳萬壹仟貳佰壹拾參元、如附表
七編號1至3、6、7所示之物，均沒收之。未扣案之如附表五編號
41所示之物沒收，於全部或一部不能沒收或不宜執行沒收時，追
徵其價額。
甲○○共同犯銀行法第一百二十五條第一項後段之非法辦理國內外
匯兌業務罪，處有期徒刑壹年玖月。緩刑肆年，緩刑期間付保護
管束，並應向公庫支付新臺幣貳拾萬元，及接受法治教育貳場次
。
戊○○共同犯銀行法第一百二十五條第一項後段之非法辦理國內外
匯兌業務罪，處有期徒刑壹年拾月。緩刑肆年，緩刑期間付保護
管束，並應向公庫支付新臺幣參拾萬元及向檢察官指定之政府機
關、政府機構、行政法人、社區或其他符合公益目的之機構或團
體，提供伍拾小時之義務勞務，與接受法治教育貳場次。扣案如
附表七編號4所示之物沒收之。
    犯  罪  事  實
一、丙○○與甲○○係夫妻關係，戊○○則係丙○○、甲○○之女，其等3
    人均明知經營銀行業務需經過主管機關特許，非銀行不得經
    營辦理國内外匯兒業務，丙○○、甲○○、戊○○竟共同基於非法
    辦理國内外匯兌業務之犯意聯絡，自民國103 年1 月起至10
    9 年11月間止，由丙○○負責以通訊軟體微信（ID：bnw4568
    ，暱稱：飛鴿）聯繫不特定客戶，並參考當日臺灣銀行新臺
    幣與人民幣牌告匯率，以賣出價及買入價之平均值後向客戶
    報價。倘客戶欲匯款至大陸地區，則由丙○○告知依前揭匯率
    計算後客戶應付之新臺幣數額，並提供如附件一所示16個金
    融機構帳戶供客戶匯款，再透過欲拋售人民幣之不特定台商
    轉帳人民幣至客戶指定之大陸地區金融機構帳戶；若客戶欲
    自大陸地區匯款至臺灣地區，則由丙○○告知依前揭匯率計算
    後客戶可換取之新臺幣數額，並指定客戶將人民幣匯入大陸
    地區需要人民幣之不特定台商金融機構帳戶後，再由丙○○本
    人或指示甲○○、戊○○自如附表一所示帳戶提領新臺幣現金後
    ，由丙○○與客戶面交，或匯款至客戶指定之臺灣地區金融帳
    戶（如附表一所示各帳戶進行匯兌之交易日期、金額，詳見
    如附表二之㈠至附表二之所示）。丙○○則自108 年起向客戶
    收取每次匯兌金額百分之0.025之手續費作為報酬，以此方
    式辦理國内外匯兌業務。經統計自103 年1 月起至109 年11
    月間止，丙○○等人共同以上開方式非法經營臺灣地區及大陸
    地區匯兌業務，累計匯兌金額達新臺幣（下同）4 億1,248
    萬6,139元。其中自108年起至109年11月止，丙○○非法辦理
    國內外匯兌業務共計獲取不法犯罪所得為2萬4,744元（計算
    式參見附表一所示）。
二、丙○○承前開非法辦理國內外匯兌業務之犯意，自108年7月起
    至109年11月間止，以通訊軟體微信聯繫不特定客戶，並參
    考當日臺灣銀行新臺幣、人民幣與美金之牌告匯率，以賣出
    價及買入價之平均值後向客戶報價，倘客戶欲自臺灣地區匯
    款人民幣或美金至大陸地區或柬埔寨等地，則由丙○○告知依
    前揭匯率計算後客戶應付之新臺幣數額；倘客戶欲自大陸地
    區或柬埔寨等地將新臺幣匯款回臺灣地區，則由丙○○告知依
    前揭匯率計算後客戶應付之人民幣或美金數額；倘客戶欲用
    美金兌換人民幣，或用人民幣兌換美金，亦由丙○○告知依前
    揭匯率計算後客戶應付之人民幣或美金數額，待雙方約定好
    客戶欲匯兌之幣別、金額及匯率後，由丙○○提供如附表三「
    受款人帳戶」欄位所示之金融帳戶（含人頭帳戶、丙○○及戊○○所有之帳戶），供如附表三「匯款人姓名」欄位所示之客
    戶匯款，丙○○收受新臺幣之方式，或由客戶匯款、或由丙○○
    指示戊○○或不知情之丁○○（丁○○涉犯銀行法部分，另為不起
    訴處分）以面交方式收受，以此方式為客戶辦理異地間款項
    之收付，完成資金轉移，丙○○則向客戶收取每次匯兌金額百
    分之1.5之手續費作為報酬，丙○○此部分經手匯兌如附表三
    所示之匯款金額，總計為6,483萬5,149.86元，共計獲取不
    法犯罪所得為97萬2,527元（計算式：64,835,149×0.015＝97
    2,527，元以下捨去）。　
三、丙○○、戊○○承前開第一項所示共同非法辦理國内外匯兌業務
    之犯意聯絡，自108 年10月起至109 年10月間止，由丙○○指
    示戊○○以通訊軟體微信聯繫不特定之年輕客戶，由丙○○依當
    日臺灣銀行新臺幣、人民幣與美金之牌告匯率，以賣出價及
    買入價之平均值後向客戶報價，倘客戶欲自臺灣地區匯款人
    民幣或美金至大陸地區或柬埔寨等地，則由戊○○告知依前揭
    匯率計算後客戶應付之新臺幣數額，倘客戶欲自大陸地區或
    柬埔寨等地將新臺幣匯款回臺灣地區，則由戊○○告知依前揭
    匯率計算後客戶應付之人民幣或美金數額，雙方約定好客戶
    欲匯兌之幣別、金額及匯率後，由丙○○指示戊○○提供如附表
    四「受款人帳戶」欄位所示之金融帳戶（含人頭帳戶、戊○○
    所有之帳戶），供如附表四「匯款人姓名」欄位所示之客戶
    匯款；丙○○、戊○○收受新臺幣之方式，或由客戶匯款、或由
    戊○○以面交方式收受，以此方式為客戶辦理異地間款項之收
    付，完成資金轉移，丙○○則向客戶收取每次匯兌金額百分之
    1.5之手續費作為報酬，丙○○、戊○○經手匯兌如附表四所示
    之匯款金額，總計826 萬2,810.606元。丙○○此部分共計獲
    取不法犯罪所得為12萬3,942元（計算式：8,262,810×0.015
    ＝123,942，元以下捨去）。　
四、案經臺灣臺南地方檢察署檢察官指揮法務部調查局臺南市調
    查處偵查起訴，及臺灣高雄地方檢察署檢察官指揮內政部警
    政署刑事警察局偵查與高雄市政府警察局鳳山分局報告後移
    送併辦。　　
    理  由
壹、證據能力部分：
    查本判決後述所引用屬於傳聞證據之部分，均已依法踐行調
    查證據程序，且檢察官、被告丙○○、甲○○、戊○○（下稱被告
    等3人）及其等辯護人於本院審理時，均明示同意作為證據
    （本院卷二第206至208頁），基於尊重當事人對於傳聞證據
    之處分權，及證據資料愈豐富愈有助於真實發現之理念，本
    院審酌該等證據作成時情況，並無違法不當之情形、證明力
    明顯過低之瑕疵，亦無顯不可信之情形，且與待證事實具有
    關聯性，以之作為本案之證據均屬適當，參諸刑事訴訟法第
    159 條之5 第1 項規定，自均有證據能力。至於下列所引用
    之其餘文書證據、物證，無證據證明係公務員違背法定程序
    所取得，亦無顯有不可信之情況，已經本院於審理期日為合
    法調查，該等證據自得做為本案裁判之資料。
貳、實體部分：
一、認定犯罪事實所憑之證據及理由：
　　上揭犯罪事實，業據被告等3人於偵查、本院準備程序及審
    理中均坦承不諱，核與證人郭政欽、丁○○、王煥嘉、方詠頎
    、韓國祥、吳帟憲、黃國庫、蔡瓊瑢於警偵中之證述，證人
    黃奕憑、楊美珠、林駿閎於警詢中之證述大致相符；且有法
    務部調查局臺南市調查處扣押物封條及手記匯兌資料，匯款
    委託書（他卷第231至247頁），匯款委託書（他卷第343頁
    ），匯款委託書（他卷第383至410頁），匯款委託書及相關
    匯款單據（他卷第413至434頁），郵政存簿儲金提款單及匯
    款單據（他卷第441至458頁），匯款委託書（他卷第464至4
    69頁），丙○○等人地下匯兌金額統計總表，丙○○京城商業銀
    行000000000000號帳戶地下匯兌金額明細表，吳連盛北門區
    農會00000000000000號帳戶地下匯兌金額明細表，甲○○京城
    商業銀行00000000000號帳戶地下匯兌金額明細表，甲○○北
    門區農會00000000000000號帳戶地下匯兌金額明細表，甲○○
    第一商業銀行00000000000號帳戶地下匯兌金額明細表，甲○○中華郵政0000000000000號帳戶地下匯兌金額明細表，戊○○
    京城商業銀行00000000000號帳戶地下匯兌金額明細表，戊○○北門區農會00000000000000號帳戶地下匯兌金額明細表，
    戊○○中國信託商業銀行000000000000號帳戶地下匯兌金額明
    細表，戊○○中國信託商業銀行000000000000號帳戶地下匯兌
    金額明細表，戊○○南縣區○○0000000000000號帳戶地下匯兌
    金額明細表，戊○○台灣中小企業銀行00000000000號帳戶地
    下匯兌金額明細表，戊○○中華郵政00000000000000號帳戶地
    下匯兌金額明細表，郭政欽京城商業銀行000000000000號帳
    戶地下匯兌金額明細表，郭政欽北門區農會00000000000000
    號帳戶地下匯兌金額
    明細表，黃啟銘南縣區○○0000000000000號帳戶地下匯兌金
    額明細表，京城商業銀行股份有限公司108年1月30日京城數
    業字第1080000580號函及檢附帳戶基本資料、交易明細資料
    (戶名：丙○○、吳柏融、戊○○、甲○○)，京城商業銀行股份有
    限公司110年05月07日京城數業字第1100003226號函及檢附
    帳戶基本資料、交易明細資料（戶名：丙○○、甲○○、戊○○、
    郭政欽），京城商業銀行股份有限公司108年11月14日京城
    數業字第1080007246號函及檢附交易傳票（匯款委託書等）
    ，中國信託商業銀行股份有限公司108年1月31日中信銀字第
    108224839021127號函及檢附存款交易明細資料(戶名：戊○○
    )，中國信託商業銀行股份有限公司110年5月20日中信銀字
    第110224839132192號函及檢附交易明細（戶名：戊○○），
    中國信託商業銀行股份有限公司108年11月19日中信銀字第1
    08224839253189號函及檢附交易明細（戶名：戊○○），中華
    郵政股份有限公司108年1月30日儲字第1080022766號及檢附
    交易明細（戶名：吳柏融、甲○○、戊○○），中華郵政股份有
    限公司110年05月05日儲字第1100119587號及檢附交易明細(
    戶名：甲○○)，中華郵政股份有限公司108年11月15日儲字第
    1080259424號及檢附郵政存簿儲金提款單(戶名：戊○○)，第
    一商業銀行興嘉分行2019/02/13一興嘉字第00011號函及檢
    附帳戶基本資料、交易明細（戶名：甲○○），臺灣中小企業
    銀行學甲分行108年2月11日108學甲第0000000000號函暨附
    件開戶基本資料、交易明細（戶名：戊○○），臺南市北門區
    農會110年08月31日北農信字第1100003165號函及檢附開戶
    基本資料、歷史交易明細(戶名：丙○○)，南縣區漁會110 年
    8 月26日南縣漁信字第1101000542號函及檢附交易明細資料
    （戶名：丙○○、戊○○、郭政欽、黃啟銘等），臺灣臺南地方
    法院110年聲搜字第819搜索票（偵卷第581頁），法務部調
    查局臺南市調查處搜索、扣押筆錄、扣押物品目錄表、扣押
    物品收據及臺灣臺南地方檢察署檢察官扣押(沒收) 物品處
    分命令，臺灣臺南地方法院110年聲搜字第819搜索票（偵卷
    第589頁），法務部調查局臺南市調查處搜索、扣押筆錄、
    扣押物品目錄表及扣押物品收據，中國信託商業銀行110年5
    月20日中信銀字第110224839132192號函及檢附帳戶明細資
    料(戶名戊○○)，丙○○地下匯兌明細表及手機截圖(對應附表
    三編號1至239號)，丙○○地下匯兌手機截圖 (對應附表三編
    號1至56號)，戊○○手機備忘錄截圖9 張(IMEZ0000000000000
    00)，證人韓國祥手機匯款紀錄截圖1張，臺灣高雄地方法院
    109年聲搜字第1370號搜索票，内政部警政署刑事警察局搜
    索扣押筆錄、扣押物品目錄表、扣押物品收據，臺灣銀行歷
    史匯率收盤價5張，證人黃國庫微信對話紀錄截圖6張(編號1
    至3)，證人吳帟憲微信對話紀錄截圖2張(編號4)，證人蔡瓊
    瑢與戊○○微信對話紀錄截圖6張、匯款單翻拍照片4張(編號6
    至11)，土地銀行歷史匯率5張，戊○○地下匯兌手機截圖( 對
    應附表四編號1 至19號)，扣押物品清單，臺灣高雄地方法
    院111年07月29日雄院國刑湛110訴238字第1111013122號函
    暨附件扣押物品收據，臺灣臺南地方法院111年9月5日公務
    電話紀錄及法務部調查局臺南市調查處扣押物封條暨扣押物
    編號33戊○○匯款單影本，臺灣臺南地方法院111年度南院保
    管字第624號扣押物品清單、111年贓字第28號收據，臺灣臺
    南地方法院111年度南院保管字第625號扣押物品清單，臺灣
    臺南地方法院111年9月13日公務電話紀錄，臺灣臺南地方法
    院111 年度南院保管字第663 號扣押物品清單、111年贓字
    第31號收據等附卷可稽；復有已繳回之犯罪所得112萬1,213
    元、如附表七編號1至4、6、7所示之物扣案可資佐證（如附
    表五編號41所示之物原已扣押，惟業經檢察官發還予丙○○）
    ，足認被告等3人之任意性自白與事實相符，堪予採信。本
    案事證明確，被告等3人犯行均洵堪認定，均應予依法論科
    。
二、論罪科刑：
　㈠論罪：
　⒈按銀行法第29條第1項所稱「匯兌業務」，係指行為人不經由
    現金之輸送，而藉與在他地之分支機構或特定人間之資金清
    算，經常為其客戶辦理異地間款項之收付，以清理客戶與第
    三人間債權債務關係或完成資金轉移之行為。而「國內外匯
    兌」則係謂銀行利用與國內異地或國際間同業相互劃撥款項
    之方式，如電匯、信匯、票匯等，以便利顧客國內異地或國
    際間交付款項之行為，代替現金輸送，了結國際間財政上、
    金融上及商務上所發生之債權債務，收取匯費，並可得無息
    資金運用之一種銀行業務而言。是凡從事異地間寄款、領款
    之行為，無論是否賺有匯差，亦不論於國內或國外為此行為
    ，均符合銀行法該條項「匯兌業務」之規定（最高法院95年
    度台上字第5910號刑事判決參照）。所侵害者，雖以社會（
    公）法益為主，但非僅此而已，尚兼及個人（私）法益，應
    歸類於經濟犯罪類型，一有作為，罪即成立，屬舉動犯（行
    為犯），又為抽象危險犯，不同於銀行法第125條之2以下規
    範型態，並不處罰未遂犯，無非為維持金融秩序目的而設的
    行政刑法（最高法院105年度台上字第2081號刑事判決參照
    ）。如行為人接受客戶匯入之款項，已在他地完成資金之轉
    移或債權債務之清理者，即與非法辦理匯兌業務行為之構成
    要件相當，不以詳列各筆匯入款於何時、何地由何人以何方
    式兌領為必要（最高法院99年度台上字第7380號刑事判決參
    照）。
　⒉經查，被告等3人就上開犯罪事實一部分，為客戶在臺灣地區
    與大陸地區兩地，辦理新臺幣與人民幣之匯兌業務；被告丙○○就上開犯罪事實二部分，為客戶在臺灣地區、大陸地區、
    柬埔寨等地，辦理新臺幣、人民幣、美金之匯兌業務；被告
    丙○○、戊○○等2人就上開犯罪事實三部分，為客戶在臺灣地
    區、大陸地區、柬埔寨等地，辦理新臺幣、人民幣、美金之
    匯兌業務，被告等3人既非銀行，並未取得特許，違反銀行
    法第29條第1項規定，參諸上開說明，自該當銀行法第125條
    第1項所定非法辦理國內外匯兌業務罪犯行。
　⒊又按銀行法第125條第1項之罪，係為落實金融監理，有效控
    管資金供需中介者金融機構，以防止系統性風險所肇致之市
    場失序，保護投資大眾，在類型上係就違反專業經營特許業
    務之犯罪加以處罰，屬於特別行政刑法，揆其「違反第29 
    條第1項規定者」之要件，明定包括同法第29條所定除法律
    另有規定者外，由非銀行經營之「收受存款」、「受託經理
    信託資金、公眾財產」及「辦理國內外匯兌業務」行為，並
    未就各類型而為區分。且銀行法於93年2月4日修正公布時，
    於第125條第1項後段增訂：「其犯罪所得達新臺幣1 億元以
    上者」之加重其刑規定，亦僅以犯罪所得數額為加重處罰之
    前提，並未因銀行法第29條第1 項規定之犯罪類型不同而有
    所異；觀之本次修正之立法說明謂：「針對違法吸金、『違
    法辦理匯兌業務』之金融犯罪而言，行為人犯罪所得愈高，
    對金融秩序之危害通常愈大。爰於第1 項後段增訂，如犯罪
    所得達1億元以上者，處7年以上有期徒刑，得併科2,500萬
    元以上5 億元以下罰金」等旨，就達於一定經營規模而科以
    較重刑責之金融犯罪類型，明列包括非法辦理匯兌業務，係
    對於非法經營銀行業務者「犯罪所得愈高，對社會金融秩序
    之危害影響愈大」，而就其資金規模達1 億元以上者，所為
    加重處罰條件之立法評價。衡之非銀行經營辦理國內外匯兌
    業務，其可責性在於違法辦理國內外匯兌之事實，銀行法第
    125條第1項後段以其「犯罪所得」超過1 億元而加重法定本
    刑，無非認其犯罪結果影響我國金融市場之紀律及秩序，及
    社會大眾權益重大，而有嚴懲之必要，上開修法增訂時之理
    由亦指明：「所謂犯罪所得包括：因犯罪直接取得之財物或
    財產上利益、因犯罪取得之報酬、前述變得之物或財產上利
    益等」，顯非僅指犯罪實際獲得之利潤而言。故於非銀行違
    法經營國內外匯兌業務，其犯罪所得應指所收取之款項總額
    ，即令犯罪行為人於所收取之款項後，負有依約轉付所欲兌
    換貨幣種類金額予他人之義務，於計算該法第125條第1項之
    犯罪所得時，仍不得用以扣除，始符立法本旨。此為本院統
    一之見解（最高法院108年度台上字第1188號刑事判決參照
    ）。匯兌業者所收取之匯付款項，應非銀行法第136條之1所
    稱應沒收之犯罪所得，此處所稱「犯罪所得」係指匯兌業者
    實際收取之匯率差額、管理費、手續費或其他名目之報酬等
    不法利得。而銀行法第125條第1項後段之「因犯罪獲取之財
    物或財產上利益」，屬於加重處罰之構成要件；同法第136
    條之1之「犯罪所得」，則為不法利得之沒收範圍。彼此立
    法目的不相同，解釋上，其範圍當亦有別。就非法經營匯兌
    業者所經手之款項而言，自應計算於銀行法第125條第1項「
    應犯罪獲取之財物或財產上利益內（最高法院108年度台上
    字第2465號刑事判決參照）。
　⒋準此而論，被告等3人本案犯行究應適用銀行法第125條第1項
    前段規定，或「其因犯罪獲取之財物或財產上利益達1億元
    以上者」而應適用同條項後段加重處罰規定，應以被告等3
    人非法經營國內外匯兌犯行所經手之款項總額而言（不得扣
    除依約定應兌換貨幣總類支付予他人之金額）。查被告等3
    人就上開犯罪事實一部分，共同非法經營國內外匯兌犯行所
    經手之款項總額為4億1,248萬6,139元；被告丙○○就上開犯
    罪事實二部分，非法經營國內外匯兌犯行所經手之款項總額
    為6,483萬5,149.86元；被告丙○○、戊○○等2人就上開犯罪事
    實三部分，共同非法經營國內外匯兌犯行所經手之款項總額
    為826萬2810.606元，顯見被告等3人本案非法經營國內外匯
    兌犯行所經手之款項總額均已逾1億元，被告等3人自均應適
    用銀行法第125條第1項後段規定論處。被告等3人及其辯護
    人主張，被告等3人本案非法經營國內外匯兌行為與違法吸
    金行為不同，被告等3人應否適用銀行法第125條第1項後段
    規定，應以被告等3人實際經手獲得的不法利益或財物作為
    認定標準等語，被告丙○○所獲得不法犯罪所得未達1億元，
    被告甲○○、戊○○則無不法犯罪所得，被告等3人均應適用銀
    行法第125條第1項前段規定論處等語，自非可採。
　⒌核被告等3人所為，均係違反銀行法第29條第1項未經主管機
    關許可經營銀行業務而辦理國內外匯兌業務之規定，其因犯
    罪獲取之財物或財產上利益達1億元以上，應依銀行法第125
    條第1項後段之規定論以非法辦理國內外匯兌業務罪。
　⒍另按刑事法若干犯罪行為態樣，本質上原具有反覆、延續實
    行之特徵，立法時既予以特別歸類，定為犯罪構成要件之行
    為要素，則行為人基於同一之犯意，在密切接近之一定時、
    地持續實行之複數行為，倘依社會通念，於客觀上認為符合
    一個反覆、延續性之行為觀念者，於刑法評價上，即應僅成
    立一罪，俾免有重複評價、刑度超過罪責與不法內涵之疑慮
    ，學理上所稱「集合犯」之職業性、營業性或收集性等具有
    重複特質之犯罪均屬之，例如經營、從事業務、收集、販賣
    、製造、散佈等行為概念者。而銀行法第29條第1項規定所
    稱「辦理銀行匯兌業務」，本質上即屬持續實行之複數行為
    ，具備反覆、延續之行為特徵，行為人先後多次非法經營銀
    行業務之犯行，依社會客觀通念，符合一個反覆、延續性之
    行為概念，屬於集合犯實質上一罪關係（最高法院102年度
    台上字第4459號刑事判決參照）。被告丙○○就上開犯罪事實
    一、二、三所示非法辦理國內外匯兌業務犯行，被告甲○○就
    上開犯罪事實一所示非法辦理國內外匯兌業務犯行，被告戊○○就上開犯罪事實一、三所示非法辦理國內外匯兌業務犯行
    ，依社會客觀通念，分別均符合一反覆、延續性之行為概念
    ，分別均應論以集合犯之實質上一罪。
　⒎又被告等3人就前揭犯罪事實一所示非法辦理國內外匯兌業務
    之犯行部分，及被告丙○○、戊○○等2人就前揭犯罪事實三所
    示非法辦理國內外匯兌業務之犯行部分，分別均有犯意聯聯
    絡及行為分擔，均應依刑法第28條之規定論以共同正犯。
　⒏至於檢察官移送併辦部分（即臺灣高雄地方檢察署檢察官110
    年度偵字第21681號、110年度少連偵字第81號、111年度偵
    字第9209號，被告為丙○○、戊○○等2人），其犯罪事實與起
    訴書關於被告丙○○、戊○○之犯罪事實，分別有集合犯之實質
    上一罪關係，本院自應予以審理，附此敘明。
　㈡刑之減輕事由：　
  ⒈依銀行法第125條之4第2項前段規定減輕其刑：
　　按銀行法第125條之4第2項前段規定，犯同法第125條之罪，
    在偵查中自白，如自動繳交全部犯罪所得者，減輕其刑。其
    立法意旨，係為鼓勵犯罪行為人勇於自白並自動繳出其因參
    與相關犯罪之所得而設。惟若無犯罪所得，自無所謂自動繳
    交全部犯罪所得之問題，解釋上此時祇要在偵查中自白，即
    應認有上開減刑規定之適用（最高法院109年度台上字第149
    1號刑事判決參照）。又所謂「自白」，係指被告（或犯罪
    嫌疑人）承認自己全部或主要犯罪事實之謂。其承認犯罪事
    實之方式，並不以出於主動為必要，即或經由偵、審機關之
    推究訊問而被動承認，亦屬自白。查被告丙○○、戊○○於偵查
    、本院準備程序及審理中均自白本案全部犯行；被告甲○○於
    偵查中就本案客觀事實坦認不諱（他卷第153至165頁、第18
    9至196頁、偵卷第703至708頁），於本院準備程序及審理中
    並均為認罪之表示（本院卷二第15頁、第206頁），依上開
    說明，堪認被告甲○○於偵查中已自白犯行。再者，被告等3
    人本案全部犯行，僅被告丙○○有犯罪所得1,121,213元，且
    已據丙○○自動繳回其上開犯罪所得在案，有本院總務科111
    年度南院保管字第663號贓證物復片及111年度贓字第31號收
    據附卷可稽（本院卷二第185至187頁），至於被告甲○○、戊○○等2人則無犯罪所得，此為被告等3人及檢察官所不爭執事
    項（本院卷二第78至79頁），則參諸上開說明，堪認被告等
    3人就本案非法辦理國內外匯兌業務之犯行，均符合銀行法
    第125條之4第2項前段所規定減輕其刑要件，爰各依上開銀
    行法規定減輕其刑。
　⒉依刑法第59條規定減輕其刑：
　⑴被告丙○○、戊○○及其等辯護人主張：丙○○、戊○○2人所為雖已
    違法，然經營期間兢兢業業，並無其他違法例如詐欺等行為
    ，未危及社會一般大眾財產，亦未對金融秩序造成嚴重影響
    ，2人本性善良，惡性非如一般銀行法吸金罪犯重大，請再
    依刑法第59條規定減輕其刑等語。被告甲○○及其辯護人則主
    張：甲○○所為雖已違法，然其為家庭主婦多年，對於丈夫丙○○叫其所為並不會多加詢問，於無意間涉及犯罪，甲○○並無
    其他違法例如詐欺等行為，未危及社會一般大眾財產，亦未
    對金融秩序造成嚴重影響，甲○○本性善良，惡性與一般吸金
    罪犯相比並非重大，請再依刑法第59條規定減輕其刑等語。
　⑵按刑法第59條規定，犯罪之情狀顯可憫恕，認科以最低度刑
    仍嫌過重者，得酌量減輕其刑。所謂「犯罪之情狀」顯可憫
    恕，與刑法第57條所稱之審酌「一切情狀」，二者意義顯有
    不同，於裁判酌量減輕其刑時，本應就犯罪一切情狀（包括
    刑法第57條所列舉之10款事項），予以全盤考量，審酌其犯
    罪有無可憫恕之事由，以為判斷。故適用刑法第59條酌量減
    輕其刑時，並不排除刑法第57條所列舉10款事由之審酌。倘
    就犯罪一切情狀全盤考量，認被告犯罪之情狀顯可憫恕，科
    以最低度刑仍嫌過重，即有該規定之適用。而銀行法第125
    條第1項之法定刑為「處3年以上10年以下有期徒刑，得併科
    1千萬元以上2億元以下罰金。其因犯罪獲取之財物或財產上
    利益達1億元以上者，處7年以上有期徒刑，得併科2千5百萬
    元以上5億元以下罰金」。違反銀行法第29條第1項規定固同
    有上開銀行法第125條第1項規定之適用，然銀行法第29條第
    1項所規定之犯罪態樣包含非銀行不得經營收受存款（違法
    吸金）、受託經理信託資金、公眾財產或辦理國內外匯兌業
    務。而「非法收受存款」與「非法辦理國內外匯兌業務」，
    其不法內涵、侵害法益之範圍及大小，非可等同視之。一般
    個人或投資公司以高利非法收受款項或吸收資金，如不受銀
    行監理，未有依法計繳或提列存款準備金，無經營風險控管
    ，其所吸收資料之運用，亦不受銀行法約束，將可能造成股
    票、外匯、房地產等不當投機炒作，影響經濟交易秩序，一
    旦經濟不景氣或週轉不靈，釀成金融風暴，惡性倒閉、捲款
    潛逃，求償無門，造成社會大罪財產損害，衍生社會問題，
    將對國家經濟及資金活動造成大重損害。而非銀行辦理國內
    外匯兌業務，雖違反政府對於資金之管制，然對一般社會大
    眾之財產並未造成具體損害或影響。且同為非法辦理國內外
    匯兌業務達1億元以上之人，其犯罪原因動機不一，犯罪情
    節未必盡同，所造成危害社會之程度有異，法律科處此類犯
    罪，所設之法定最低本刑不可謂不重。於此情形，倘依其情
    狀處以較輕之有期徒刑，即足以懲儆，並可達防衛社會目的
    ，自非不可依客觀之犯行與主觀之惡性二者加以考量其情狀
    ，是否有可憫恕之處，適用刑法第59條規定酌量減輕其刑。
　⑶查被告等3人本案非法辦理國內外匯兌業務犯行，所經手之款
    項總額雖達1億元以上（不得扣除依約定應兌換貨幣總類支
    付予他人之金額），惟其中被告等3人關於犯罪事實一部分
    ，所經手款項雖高達4億1,248萬6,139元，然因匯兌業務具
    有雙務契約性質，多屬依約定應兌換貨幣總額支付予他人之
    金額，此部分犯行僅被告丙○○有獲利2萬4,744元，被告甲○○
    、戊○○則無犯罪所得；被告丙○○關於犯罪事實二部分，所經
    手款項雖達6,483萬5149.86元，亦多屬依約定應兌換貨幣總
    額支付予他人之金額，此部分犯行被告丙○○獲利為97萬2,52
    7元，被告吳達成、戊○○關於犯罪事實三部分，所經手款項
    雖達826萬2810.606元，亦多屬依約定應兌換貨幣總額支付
    予他人之金額，此部分犯行被告丙○○獲利為12萬3,942元，
    被告戊○○亦無犯罪所得。顯見被告等3人本案犯行所經手款
    項金額雖鉅，然幾屬依約定應兌換貨幣總額支付予他人之金
    額，且僅被告丙○○有獲取不法犯罪所得合計1,121,213元，
    被告甲○○、戊○○則均無犯罪所得，本案亦迄無任何受害人出
    面主張被告等3人有不依約定兌換貨幣總額支付之行為致受
    有損害，即尚無證據證明被告等3人有未履行「為其客戶辦
    理異地間款項之收付，以清理客戶與第三人間債權債務關係
    或完成資金移轉」之雙務契約情事，堪認被告等3人犯行所
    經手款項達1億元以上，確因違反國家對於外匯管制而有危
    害金融秩序情形，然對一般民眾財產並未造成直接影響或損
    害，惡性及犯罪所生損害尚非重大。被告等3人犯後均坦承
    犯行，被告丙○○亦自動繳交其全部犯罪所得，態度均屬良好
    ，審酌其等3人上開犯罪情狀及所獲不法利得數額，被告等3
    人所犯銀行法第125條第1項後段規定法定刑度，經依同法第
    125條之4第2項前段規定減輕後，其法定最低本刑仍達有期
    徒刑3年6月以上（得併科1,250萬元以上2億5,000萬元以下
    罰金），客觀上以一般國民生活經驗及法律感情為之檢驗，
    實屬情輕法重，當足引起一般人之同情，顯有堪以憫恕之處
    ，被告等3人爰各依刑法第59條之規定減輕其刑。
　⒊被告等3人本案犯行，同時有上開銀行法第125條之4第2項前
    段、刑法第59條之減輕事由，應依序依銀行法第125條之4第
    2項前段、刑法第59條規定減輕之，並依刑法第70條之規定
    遞減之。　
三、量刑：
　　爰以行為人之責任為基礎，審酌被告丙○○前有妨害自由（恐
    嚇）之刑案前科紀錄（經本院104年度簡字第1825號刑事簡
    易判決判處有期徒刑3月確定，104年12月21日易科罰金執行
    完畢，本案犯罪行為終了日為109年11月間，被告丙○○構成
    累犯之事實及應加重其刑之事項，檢察官未主張，亦未具體
    指出證明方法，參照最高法院刑事大法庭110年度台上大字
    第5660號裁定意旨，本院就被告丙○○是否適用累犯規定而加
    重其刑，不予調查辯論，然就其可能構成累犯之前科、素行
    資料，列為刑法第57條第5款所定「犯罪行為人之品行」之
    量刑審酌事項），素行尚可；被告甲○○、戊○○則無刑案前科
    紀錄，2人素行良好，有其等3人臺灣高等法院被告前案紀錄
    表在卷可參，被告等3人不思以正當途徑賺取錢財，無視政
    府對於匯兌管制之禁令，非法辦理臺灣地區與大陸地區、東
    埔寨間之新臺幣、人民幣、美金等匯兌業務，危害國家金融
    政策之推行及妨害我國金融匯款之交易秩序，被告等3人參
    與犯罪之重情節及是否主要決策角色地位上，係以被告丙○○
    為最主要犯罪角色及居於決策地位，所參與之犯罪部分為全
    部犯罪事實（即犯罪事實一至三），且取得全部犯罪所得，
    被告戊○○則居於次要犯罪地位及角色，所參與之犯罪部分為
    犯罪事實一、三部分，惟未取得犯罪所得；被告甲○○則參與
    犯罪情節最輕，其角色地位亦更為次要，所參與犯罪部分僅
    犯罪事實一部分，另考量被告等3人本案非法經營國內外匯
    兌行為所經手之款項高達4億8,558萬4099.466元之鉅，影響
    經濟之犯罪規模及情節亦非輕，然未有受害人出面主張被告
    等3人有不依約定兌換貨幣總額支付之行為致受損害，堪信
    對於一般社會大眾之財產未直接造成影響，被告丙○○獲取不
    法犯罪所得合計1,121,213元，金額甚高，被告甲○○、戊○○
    則均無犯罪所得，及考量被告等3人犯後於偵審中均坦承犯
    行，節省訴訟資源，犯後態度尚稱良好，並兼衡被告丙○○之
    智識程度為高職2年級肄業，現在受僱他人養賽鴿擔任教練
    每月收入3萬元，另有養殖虱目魚，但規模小沒有賺錢，在
    柬埔寨有轉投資種植木鱉果農場，因為疫情關係也沒有賺錢
    ，已婚，育有3名子女皆已成年，與2名兒子同住，戊○○住在
    臺中，我的收入須扶養自己及配偶甲○○；被告甲○○智識程度
    為國中畢業，目前幫忙照顧孫子（吳柏融之子女），先前吳
    柏融有給付每月5,000元照顧費，但吳柏融因生意不好，就
    沒再付錢，目前無收入由丙○○扶養，已婚，育有3名子女皆
    已成年，與2名皃子同住，戊○○住在臺中；被告戊○○智識程
    度為大學3年級肄業，在夜市附近賣甘草芭樂，收入不穩定
    ，另在五花馬水餃館打工，每月收入約2萬5千元，已婚無子
    女，在臺中獨居生活，收入自用，無需扶養他人之家庭、經
    濟、生活狀況等一切情狀，被告等3人分別量處如主文第一
    、二、三項所示之刑。
四、附條件緩刑：
　㈠查被告丙○○前因故意犯罪受有期徒刑以上刑之宣告，執行完
    畢後，5年以內未曾因故意犯罪受有期徒刑以上刑之宣告，
    有其臺灣高等法院被告前案紀錄表附卷可稽，符合刑法第74
    條第1 項第2 款緩刑宣告要件；被告甲○○、戊○○則前均未曾
    受有刑徒刑以上刑之宣告，有其等2人臺灣高等法院被告前
    案紀錄表附卷可稽，均符合刑法第74條第1 項第1 款緩刑宣
    告要件，被告等3人犯後均坦承犯行，被告丙○○並已自動繳
    回全部犯罪所得，本案迄未有受害人出面主張被告等3人有
    不依約定兌換貨幣總額支付之行為致受損害，堪信對於一般
    社會大眾之財產未直接造成影響，被告丙○○自述其犯罪動機
    主因在大陸地區經營服飾工廠，幫朋友下單買貨、運貨及代
    付貸款，陸續開始從事非法辦理國內外匯兌業務，但後來大
    陸地區薪資變高，就將廠房賣掉回到臺灣，經營養殖虱目魚
    等情，被告甲○○、戊○○則均素行良好，且均係出於家庭因素
    ，而與丙○○共犯本案犯行，堪信被告3人均有悔悟之意，經
    此偵審及科刑教訓，其自發性的改善更新之期待可能性甚高
    ，日後的生活中再度犯罪之可能性顯然較低，信無再犯之虞
    ，檢察官亦同意給予被告等3人緩刑宣告等情【檢察官111年
    8月17日（收狀日期）補充理由書及本院卷二第301至302頁
    】，審酌上情，認被告等3人所受徒刑之宣告均以暫不執行
    為適當，爰併予宣告被告丙○○緩刑5年，被告甲○○、戊○○均
    緩刑4年，以啟自新。
　㈡再按緩刑宣告，得斟酌情形，命犯罪行為人向公庫支付一定
    之金額；向指定之政府機關、政府機構、行政法人、社區或
    其他符合公益目的之機構或團體，提供40小時以上240小時
    以下之義務勞務；及預防再犯之必要命令，刑法第74條第2
    項第4款、第5款、第8款分別定有明文。本院審酌為確實督
    促被告等3人保持善良品行及強化正確法律觀念，預防被告
    等3人再為相同不法犯行，使其於緩刑期內能深知警惕，並
    對國家社會有所回饋，且使緩刑宣告不致輕易遭到撤銷，並
    參酌檢察官關於被告等3人附條件緩刑宣告之意見，及被告
    等3及其等辯護人關於附條件緩刑宣告所附條件之意見（本
    院卷二第302頁），本院爰依刑法第74條第2項第4款、第5款
    及第8款規定，命被告丙○○應於緩刑期間內向公庫支付230萬
    元，及向檢察官指定之政府機關、政府機構、行政法人、社
    區或其他符合公益目的之機構或團體，提供100小時之義務
    勞務，與接受法治教育4場次；被告甲○○應於緩刑期間內向
    公庫支付20萬元，及接受法治教育2場次；被告戊○○應於緩
    刑期間內向公庫支付30萬元，及向檢察官指定之政府機關、
    政府機構、行政法人、社區或其他符合公益目的之機構或團
    體，提供50小時之義務勞務，與接受法治教育2場次，另併
    依刑法第93條第1項第2款規定，宣告被告等3人於緩刑期間
    均付保護管束，俾能由觀護人予以適當督促，以期符合本件
    緩刑目的。又緩刑之宣告，係國家鑒於被告能因知所警惕而
    有獲得自新機會之期望，特別賦予宣告之刑暫不執行之恩典
    ，倘被告在緩刑期間又再為犯罪，或依刑法75條之1第1項第
    4款規定，被告受緩刑之宣告，而違反本件依刑法第74條第2
    項第4款、第5款、第8款所定負擔，情節重大，足認原宣告
    之緩刑難收其預期效果，而有執行刑罰之必要者，得予撤銷
    本件緩刑宣告而仍須執行所宣告之刑之後果，被告務必切實
    銘記在心，警惕慎行，以免喪失自新之機會，附為說明。
五、沒收：
　㈠按刑法沒收新制生效施行後，倘其他法律針對沒收另有特別
    規定，依刑法第11條但書「特別法優於普通法」之原則，自
    應優先適用該特別法之規定；但該新修正之特別法所未規定
    之沒收部分（例如：追徵），仍應回歸適用刑法沒收新制之
    相關規定。本案被告行為時，刑法沒收新制已生效施行，本
    應逕行適用刑法沒收新制相關規定，惟銀行法關於沒收之規
    定，於107年1月31日公布修正第136條之1，自同年2月2日起
    施行，依上開說明，本案自應優先適用新修正之特別法即銀
    行法第136條之1沒收規定。
　㈡次按銀行法第136條之1規定：犯本法之罪，犯罪所得屬犯罪
    行為人或其以外之自然人、法人或非法人團體因刑法第38條
    之1第2項所列情形取得者，除應發還被害人或得請求損害賠
    償之人外，沒收之。上開規定乃側重剝奪犯罪行為人從犯罪
    中取得並保有所有權之財物，基於任何人不得保有犯罪所得
    ，乃普世基本法律原則，犯罪所得之沒收或追徵，係在剝奪
    犯罪行為人之實際犯罪所得（原物或其替代價值利益），使
    其不能坐享犯罪之成果，性質上屬類似不當得利之衡平措施
    ，故得為沒收之犯罪所得財物，必須是別無他人對於該物得
    以主張法律上之權利者，始足當之（最高法院108年度台上
    字第1188號刑事判決參照）。上開條文將「應發還被害人或
    得請求損害賠償之人」之利得排除於沒收之外，其規範目的
    與刑法第38條之1第5項所定「犯罪所得已實際合法發還被害
    人者，不予宣告沒收或追徵」相同，均係基於「優先保障被
    害人因犯罪所生之求償權」（即被害人權利優先保障原則）
    。從而，所稱「被害人或得請求損害賠償之人」係指因刑事
    不法行為直接遭受財產上不利益之被害人，可透過因此形成
    之民法上請求權向利得人取回財產利益之人。非法辦理國內
    外匯兌業務之犯罪模式，通常是由行為人以提供較銀行牌價
    優惠之匯率對外招攬客戶，利用匯款、收款兩端之銀行帳戶
    ，直接進行不同貨幣之匯率結算，行為人則從中賺取匯率差
    額、管理費、手續費或其他名目之報酬。於此情形下，匯款
    人僅藉由匯兌業者於異地進行付款，匯兌業者經手之款項，
    僅有短暫支配之事實，不論多寡，均經由一收一付而結清，
    匯款人並無將該匯款交付匯兌業者從事資本利得或財務操作
    以投資獲利之意，其通常並未取得該匯付款項之事實上處分
    權，遑論經由一收一付結清後，該匯付款項之實際支配者係
    約定匯付之第三人，更見匯兌業者並未取得該匯付款項之事
    實上處分地位。從而，匯兌業者所收取之匯付款項，應非銀
    行法第136 條之1 所稱應沒收之「犯罪所得」，此處所稱「
    犯罪所得」係指匯兌業者實際收取之匯率差額、管理費、手
    續費或其他名目之報酬等不法利得（最高法院108年度台上
    字第2465號刑事判決參照）。
　㈢查被告丙○○本案犯行，藉此賺取不法犯罪所得手續費即如前
    揭犯罪事實一至三所示，合計為1,121,213元（計算式：24,
    744+972,527+123,942＝1,121,213），且業經被告自動繳回
    而扣案，有本院總務科111年度南院保管字第663號贓證物復
    片及及111年贓字第31號收據在卷可憑（本院卷二第185至18
    6頁）。上開被告丙○○犯罪所得，無被害人或得請求損害賠
    償之人主張於本案受有損害，尚無銀行法第136條之1所定不
    應沒收之除外情形，均應依銀行法第136條之1規定諭知沒收
    。另因上述犯罪所得業經被告丙○○自動繳回作為犯罪所得沒
    收之用，已如前述，自無再依刑法第38條之1第3項規定諭知
    於全部或一部不能沒收或不宜執行沒收時，追徵其價額之必
    要。至於被告甲○○、戊○○等2人於本案並無取得犯罪所得，
    自無庸諭知沒收追徵犯罪所得。
　㈣扣案如附表七編號1至3、6、7所示之物，均係被告丙○○所有
    ，供其作為本案非法辦理國內外匯兌業務犯行與客戶聯絡使
    用或預備供與客戶聯絡使用，業據被告丙○○供明在卷（本院
    卷二第74至75頁，第279至280頁），既屬供被告丙○○犯罪所
    用之物或預備犯罪所用之物，爰依刑法第38條第2項前段規
    定，於被告丙○○犯行項下宣告沒收之；未扣案如附表五編號
    41所示之物（原已扣案，嗣已發還被告丙○○），亦屬被告丙○○所有，供其作為本案非法辦理國內外匯兌業務犯行與客戶
    聯絡使用，亦據被告丙○○供明在卷（本院卷二第274頁），
    屬供被告丙○○犯罪所用之物，雖未扣案，應依刑法第38條第
    2項前段、第4項規定，於丙○○犯行項下宣告沒收之，於全部
    或一部不能沒收或不宜執行沒收時，追徵其價額。
　㈤扣案如附表七編號4所示之物，係被告戊○○所有，供其作為本
    案非法辦理國內外匯兌業務犯行與客戶聯絡使用，業據被告
    丙○○、戊○○供明在卷（本院卷二第276至280頁），既屬供被
    告戊○○犯罪所用之物，爰依刑法第38條第2項前段規定，於
    被告戊○○犯行項下宣告沒收之。
　㈥至於扣案如附表五編號1至40、附表六、附表七編號5、8至19
    所示，部分為被告等3人所有，部分非屬被告等3人所有，屬
    於被告等3人所有部分，與被告等3人本案非法辦理國內外匯
    兌業務犯行無直接關係，業據被告等3人供明在卷（本院卷
    二第269至280頁），均不予宣告沒收追徵。縱上開扣案物屬
    被告等3人所有且與被告等3人本案犯行有直接關係部分，即
    如附表五編號5、6、17、附表七編號9、10、11、12、16、1
    9，係屬於本案被告等3人用來非法辦理國內外匯兌業務所使
    用之帳戶之存摺、交易傳票、交易明細，匯款單，或供日常
    生活上代步使用之汽車，業據被告等3人供明在卷（本院卷
    二第268至280頁），因認上開存摺、交易傳票、交易明細、
    匯款單、汽車等之沒收，欠缺刑法上之重要性或有過苛之虞
    ，依刑法第38條之2第2項規定，不予宣告沒收。
據上論結，應依刑事訴訟法第299 條第1 項前段，銀行法第29條
第1項、第125條第1項後段、第125條之4第2項前段、第136條之1
，刑法第11條、第28條、第59條、第74條第1項第1款、第2款、
第2項第4款、第5款、第8款、第93條第1項第2款、第38條第2項
前段、第4項、第38條之2第2項規定，判決如主文。
本案經檢察官郭書鳴提起公訴，（臺灣高雄地方檢察署）檢察官
李明蓉移送併辦，檢察官洪欣昇、乙○○到庭執行職務。
中　　華　　民　　國　　111 　年　　12　　月　　9 　　日
                    刑事第四庭    審判長法  官  鄭彩鳳
                                        法  官  張  菁
                                        法  官  陳品謙
以上正本證明與原本無異。
如不服本判決應於收受本判決後20日內向本院提出上訴書狀，並
應敘述具體理由。其未敘述上訴理由者，應於上訴期間屆滿後20
日內向本院補提理由書狀（均須按他造當事人之人數附繕本）「
切勿逕送上級法院」。 
　　　　　　　　　　　　　　　　　     書記官　謝盈敏
中　　華　　民　　國　　111 　年　　12　　月　　9 　　日

附錄本案論罪科刑法條全文
銀行法第29條第1項
除法律另有規定者外，非銀行不得經營收受存款、受託經理信託
資金、公眾財產或辦理國內外匯兌業務。
銀行法第125條
違反第29條第1項規定者，處3年以上10年以下有期徒刑，得併科
新臺幣1千萬元以上2億元以下罰金。其因犯罪獲取之財物或財產
上利益達新臺幣1億元以上者，處7年以上有期徒刑，得併科新臺
幣2千5百萬元以上5億元以下罰金。
經營金融機構間資金移轉帳務清算之金融資訊服務事業，未經主
管機關許可，而擅自營業者，依前項規定處罰。
法人犯前二項之罪者，處罰其行為負責人。

附表一
丙○○、甲○○、戊○○共同地下匯兌金額統計總表      姓名 銀行 帳號 103年~109年地下匯兌金額（新臺幣） 108年~109年  地下匯兌金額（新臺幣） 不法所得金額 丙○○ 京城商業銀行 000000000000     64,420,308    28,410,169    7,103 丙○○ 北門區農會 00000000000000     98,271,673    35,268,572    8,817 甲○○ 京城商業銀行 000000000000     26,442,568     9,705,980    2,426 甲○○ 北門區農會 00000000000000     11,087,636     3,471,835      868 甲○○ 第一商業銀行 00000000000      3,360,600       450,000      113 甲○○ 中華郵政 00000000000000        440,000             0        0 戊○○ 京城商業銀行 000000000000     26,039,845     1,796,725      449 戊○○ 北門區農會 00000000000000     35,461,030       710,000      178 戊○○ 中國信託商業銀行 000000000000     16,753,102     1,623,800      406 戊○○  000000000000        785,000       785,000      196 戊○○ 南縣區漁會 0000000000000     13,262,999             0        0 戊○○ 中小企業銀行 00000000000        490,853             0        0 戊○○ 中華郵政 00000000000000     10,489,493     2,289,587      572 郭政欽 京城商業銀行 000000000000     38,022,097    12,679,827    3,170 郭政欽 北門區農會 00000000000000     45,660,164     5,787,677    1,447 黃啟銘 南縣區漁會 0000000000000     21,498,771             0        0 　 　 總計    412,486,139   102,979,172   24,744 

附表二之㈠
丙○○京城商業銀行000000000000號帳戶地下匯兌金額明細表       戶名 銀行 帳號 交易日期 支出金額 存入金額 備註 丙○○ 京城商業銀行 000000000000 0000000 　      471,817 學甲食品股 丙○○ 京城商業銀行 000000000000 0000000      500,030 　 黃耀德 丙○○ 京城商業銀行 000000000000 0000000      725,030 　 吳永昌 丙○○ 京城商業銀行 000000000000 0000000      500,030 　 李秀珍 丙○○ 京城商業銀行 000000000000 0000000 　       92,000 莊朝翔　 丙○○ 京城商業銀行 000000000000 0000000 　    1,000,000 　佳見　 丙○○ 京城商業銀行 000000000000 0000000      475,030 　 方阿雲 丙○○ 京城商業銀行 000000000000 0000000 　      949,000 侯銀美　 丙○○ 京城商業銀行 000000000000 0000000      850,030 　 林雅惠 丙○○ 京城商業銀行 000000000000 0000000      500,030 　 廖佩毅 丙○○ 京城商業銀行 000000000000 0000000    1,000,030 　 李泳宏 丙○○ 京城商業銀行 000000000000 0000000      518,835 　 張凱俊 丙○○ 京城商業銀行 000000000000 0000000      521,262 　 簡士瑋 丙○○ 京城商業銀行 000000000000 0000000    1,024,210 　 劉建昌 丙○○ 京城商業銀行 000000000000 0000000    1,157,030 　 李泳宏 丙○○ 京城商業銀行 000000000000 0000000 　      502,000 易通國際 丙○○ 京城商業銀行 000000000000 0000000      500,030 　 林雅惠 丙○○ 京城商業銀行 000000000000 0000000      500,030 　 林雅惠 丙○○ 京城商業銀行 000000000000 0000000      500,030 　 林鴻文 丙○○ 京城商業銀行 000000000000 0000000 　      915,000 陳彥博　 丙○○ 京城商業銀行 000000000000 0000000 　      500,000 陳彥博　 丙○○ 京城商業銀行 000000000000 0000000 　      839,800 徐婉毓　 丙○○ 京城商業銀行 000000000000 0000000      800,030 　 簡嘉于 丙○○ 京城商業銀行 000000000000 0000000 　    1,049,200 徐婉毓　　 丙○○ 京城商業銀行 000000000000 0000000 　      174,000 吳宗樺　 丙○○ 京城商業銀行 000000000000 0000000 　      725,000 徐婉毓　　 丙○○ 京城商業銀行 000000000000 0000000      602,400 　 蕾盈管理顧問有限公司 丙○○ 京城商業銀行 000000000000 0000000 　      320,000 云泰國際 丙○○ 京城商業銀行 000000000000 0000000      650,030 　 張文鍵 丙○○ 京城商業銀行 000000000000 0000000    1,263,930 　 張秀萍 丙○○ 京城商業銀行 000000000000 0000000 　    1,000,000 徐婉毓　 丙○○ 京城商業銀行 000000000000 0000000      491,700 　 龍光輝 丙○○ 京城商業銀行 000000000000 0000000 　      616,295 徐婉毓　 丙○○ 京城商業銀行 000000000000 0000000      483,830 　 吳荊青 丙○○ 京城商業銀行 000000000000 0000000 　      672,300 林政銘 丙○○ 京城商業銀行 000000000000 0000000      400,030 　 龍季宏 丙○○ 京城商業銀行 000000000000 0000000      400,030 　 龍彥橙 丙○○ 京城商業銀行 000000000000 0000000 　      473,000 李岳融 丙○○ 京城商業銀行 000000000000 0000000 　      100,000 何智雄　 丙○○ 京城商業銀行 000000000000 0000000 　      382,500 郭乃齊　 丙○○ 京城商業銀行 000000000000 0000000 　      416,400 郭俊毅　 丙○○ 京城商業銀行 000000000000 0000000 　      918,000 薛忠銘　 丙○○ 京城商業銀行 000000000000 0000000      971,180 　 許詠峻 丙○○ 京城商業銀行 000000000000 0000000 　      500,000 許詠峻　 丙○○ 京城商業銀行 000000000000 0000000      500,030 　 李錫坤 丙○○ 京城商業銀行 000000000000 0000000 　      450,000 陳鳳嬌　 丙○○ 京城商業銀行 000000000000 0000000 　      449,000 薛忠銘　　 丙○○ 京城商業銀行 000000000000 0000000 　      445,000 安羽有限公 丙○○ 京城商業銀行 000000000000 0000000 　      445,000 安羽有限公 丙○○ 京城商業銀行 000000000000 0000000 　      400,000 陳文昌　 丙○○ 京城商業銀行 000000000000 0000000 　      446,000 安羽 丙○○ 京城商業銀行 000000000000 0000000 　      405,000 邱麗真 丙○○ 京城商業銀行 000000000000 0000000 　      422,500 郭如育　 丙○○ 京城商業銀行 000000000000 0000000 　      150,000 貝塔運動休 丙○○ 京城商業銀行 000000000000 0000000 　      420,000 郭如育　 丙○○ 京城商業銀行 000000000000 0000000 　      443,000 薛忠銘　　 丙○○ 京城商業銀行 000000000000 0000000 　      200,000 貝塔運動休 丙○○ 京城商業銀行 000000000000 0000000 　      445,000 薛忠銘　　 丙○○ 京城商業銀行 000000000000 0000000 　      444,000 楊瑞華　 丙○○ 京城商業銀行 000000000000 0000000 　      444,000 楊瑞華　 丙○○ 京城商業銀行 000000000000 0000000 　    1,107,500 薛忠銘　　 丙○○ 京城商業銀行 000000000000 0000000 　      443,000 楊瑞華　 丙○○ 京城商業銀行 000000000000 0000000 　    3,000,000 喬傑興業 丙○○ 京城商業銀行 000000000000 0000000 　    3,000,000 顗霖商業 丙○○ 京城商業銀行 000000000000 0000000 　      107,800 羅建霆 丙○○ 京城商業銀行 000000000000 0000000 　      530,930 張勝貿 丙○○ 京城商業銀行 000000000000 0000000 　      200,000 鄧宗鴻 丙○○ 京城商業銀行 000000000000 0000000 　      489,600 蔡芊慧 丙○○ 京城商業銀行 000000000000 0000000 　      223,500 商芝夢 丙○○ 京城商業銀行 000000000000 0000000 　      480,000 陳姿妤 丙○○ 京城商業銀行 000000000000 0000000 　       28,040 灣內趙翠 丙○○ 京城商業銀行 000000000000 0000000 　      450,000 羅文堯 丙○○ 京城商業銀行 000000000000 0000000      221,030 　 匯陳原啟 丙○○ 京城商業銀行 000000000000 0000000 　      436,000 劉曉雯 丙○○ 京城商業銀行 000000000000 0000000 　      450,000 呂韡　　　 丙○○ 京城商業銀行 000000000000 0000000 　      115,500 牛逸民 丙○○ 京城商業銀行 000000000000 0000000 　      237,000 牛逸民 丙○○ 京城商業銀行 000000000000 0000000 　      566,900 呂韡　　　 丙○○ 京城商業銀行 000000000000 0000000 　      512,000 呂韡　　　 丙○○ 京城商業銀行 000000000000 0000000      220,030 　 匯李岳融 丙○○ 京城商業銀行 000000000000 0000000       85,030 　 匯吳瑞蓉 丙○○ 京城商業銀行 000000000000 0000000 　      431,000 李建良 丙○○ 京城商業銀行 000000000000 0000000      425,030 　 匯款李岳融 丙○○ 京城商業銀行 000000000000 0000000 　      430,000 楊瑞華　 丙○○ 京城商業銀行 000000000000 0000000 　      572,000 薛忠銘 丙○○ 京城商業銀行 000000000000 0000000      250,030 　 邱宏亮 丙○○ 京城商業銀行 000000000000 0000000 　      300,000 呂韡　　　 丙○○ 京城商業銀行 000000000000 0000000 　      645,000 楊瑞華　 丙○○ 京城商業銀行 000000000000 0000000 　      228,932 薛忠銘 丙○○ 京城商業銀行 000000000000 0000000 　      317,870 薛忠銘 丙○○ 京城商業銀行 000000000000 0000000 　      431,000 楊瑞華　 丙○○ 京城商業銀行 000000000000 0000000 　      452,550 楊瑞華　 丙○○ 京城商業銀行 000000000000 0000000 　      200,000 萬鳳玲 丙○○ 京城商業銀行 000000000000 0000000 　      649,000 陳宜辰 丙○○ 京城商業銀行 000000000000 0000000 　      537,500 楊瑞華　 丙○○ 京城商業銀行 000000000000 0000000 　      301,000 蔡芊慧 丙○○ 京城商業銀行 000000000000 0000000 　      432,000 薛忠銘 丙○○ 京城商業銀行 000000000000 0000000 　      440,000 蘇意婷 丙○○ 京城商業銀行 000000000000 0000000 　      427,000 薛忠銘 丙○○ 京城商業銀行 000000000000 0000000 　      300,000 李松櫻 丙○○ 京城商業銀行 000000000000 0000000 　      151,800 劉嘉任 丙○○ 京城商業銀行 000000000000 0000000 　      533,750 薛忠銘 丙○○ 京城商業銀行 000000000000 0000000      291,130 　 匯吳俊逸 丙○○ 京城商業銀行 000000000000 0000000 　      260,000 李鳳蘭 丙○○ 京城商業銀行 000000000000 0000000       70,030 　 匯褚振家 丙○○ 京城商業銀行 000000000000 0000000 　      710,000 薛忠銘 丙○○ 京城商業銀行 000000000000 0000000 　      427,954 達裕國際運 丙○○ 京城商業銀行 000000000000 0000000 　      412,570 達裕國際 丙○○ 京城商業銀行 000000000000 0000000 　      420,000 薛忠銘 丙○○ 京城商業銀行 000000000000 0000000 　      391,650 達裕國際 丙○○ 京城商業銀行 000000000000 0000000 　      418,000 楊瑞華　 丙○○ 京城商業銀行 000000000000 0000000 　      301,700 陳泳家 丙○○ 京城商業銀行 000000000000 0000000 　      353,346 郭憲瑞 丙○○ 京城商業銀行 000000000000 0000000 　      421,000 薛忠銘 丙○○ 京城商業銀行 000000000000 0000000 　      421,000 薛忠銘 丙○○ 京城商業銀行 000000000000 0000000 　      370,000 郭憲瑞 丙○○ 京城商業銀行 000000000000 0000000 　      422,000 楊瑞華　 丙○○ 京城商業銀行 000000000000 0000000 　      427,000 楊瑞華　 丙○○ 京城商業銀行 000000000000 0000000 　      323,404 達裕國際 丙○○ 京城商業銀行 000000000000 0000000 　      300,000 江銘銓 丙○○ 京城商業銀行 000000000000 0000000 　      495,821 達裕國際 丙○○ 京城商業銀行 000000000000 0000000 　      400,000 涂凱廸 丙○○ 京城商業銀行 000000000000 0000000 　      146,142 楊瑞華　 丙○○ 京城商業銀行 000000000000 0000000 　      468,600 楊瑞華　 丙○○ 京城商業銀行 000000000000 0000000 　      350,000 林麗娟 　 　 　 108、109年    1,562,310   26,847,859   28,410,169 　 　 　 總計   17,397,137   47,023,171   64,420,308 

附表二之㈡ 
丙○○北門區農會00000000000000號帳戶地下匯兌金額明細表       戶名 銀行 帳號 交易日期 支出金額 存入金額 備註 丙○○ 北門區農會 00000000000000 0000000 　     360,000  白世政 丙○○ 北門區農會 00000000000000 0000000 　     291,800  賴朝才 丙○○ 北門區農會 00000000000000 0000000 　   1,568,000  徐婉毓　 丙○○ 北門區農會 00000000000000 0000000 　   1,347,000  徐婉毓　　 丙○○ 北門區農會 00000000000000 0000000 　      48,000  林昌裕　　 丙○○ 北門區農會 00000000000000 0000000 　      52,000  林昌裕　　 丙○○ 北門區農會 00000000000000 0000000 　     441,000  林曉君　　 丙○○ 北門區農會 00000000000000 0000000 　     300,000  林渝婧　　 丙○○ 北門區農會 00000000000000 0000000 　     658,500  張景雄　　 丙○○ 北門區農會 00000000000000 0000000 　     250,800  林坤寶　　 丙○○ 北門區農會 00000000000000 0000000 　     512,460  林坤寶　　 丙○○ 北門區農會 00000000000000 0000000 　   1,105,000  賴永成　　 丙○○ 北門區農會 00000000000000 0000000 　      48,000  林昌裕　　 丙○○ 北門區農會 00000000000000 0000000 　   1,094,025  徐婉毓　　 丙○○ 北門區農會 00000000000000 0000000 　     606,300  江羽晴　　 丙○○ 北門區農會 00000000000000 0000000 　     952,600  徐婉毓　　 丙○○ 北門區農會 00000000000000 0000000 　   1,939,500  陳嘉偉　　 丙○○ 北門區農會 00000000000000 0000000 　   1,206,338  徐婉毓　　 丙○○ 北門區農會 00000000000000 0000000 　     859,333  徐婉毓　　 丙○○ 北門區農會 00000000000000 0000000 　     330,800  黃瓊惠　　 丙○○ 北門區農會 00000000000000 0000000 　     998,200  徐婉毓　　 丙○○ 北門區農會 00000000000000 0000000 　     915,000  陳彥博　　 丙○○ 北門區農會 00000000000000 0000000 　     500,000  陳彥博　　 丙○○ 北門區農會 00000000000000 0000000 　     800,000 陳彥博　　 丙○○ 北門區農會 00000000000000 0000000 　      53,000  林昌裕　　 丙○○ 北門區農會 00000000000000 0000000 　     200,000  徐婉毓　　 丙○○ 北門區農會 00000000000000 0000000 　     170,000  陳彥博　　 丙○○ 北門區農會 00000000000000 0000000 　     390,000  陳彥博　　 丙○○ 北門區農會 00000000000000 0000000 　     180,000  陳彥博　　 丙○○ 北門區農會 00000000000000 0000000 　     312,800  陳柏安　　 丙○○ 北門區農會 00000000000000 0000000 　     681,000  張勝傑　　 丙○○ 北門區農會 00000000000000 0000000 　     460,400  黃啟賓　　 丙○○ 北門區農會 00000000000000 0000000 　     127,700  云泰國際有 丙○○ 北門區農會 00000000000000 0000000 　     500,000  李威佑　　 丙○○ 北門區農會 00000000000000 0000000 　     129,000  徐婉毓　　 丙○○ 北門區農會 00000000000000 0000000 　     200,000  蕭帆成　　 丙○○ 北門區農會 00000000000000 0000000 　     643,500  徐婉毓　　 丙○○ 北門區農會 00000000000000 0000000 　   1,049,200  徐婉毓　　 丙○○ 北門區農會 00000000000000 0000000 　     129,300  徐婉毓　　 丙○○ 北門區農會 00000000000000 0000000 　      30,200  林昌裕　　 丙○○ 北門區農會 00000000000000 0000000 　     600,000  徐婉毓　　 丙○○ 北門區農會 00000000000000 0000000 　     438,280  林慰君　　 丙○○ 北門區農會 00000000000000 0000000 　      88,000  馮曉玲　　 丙○○ 北門區農會 00000000000000 0000000 　   1,177,200  徐婉毓　　 丙○○ 北門區農會 00000000000000 0000000 　     450,000  駿速國際運 丙○○ 北門區農會 00000000000000 0000000 　     222,000  云泰國際有 丙○○ 北門區農會 00000000000000 0000000 　     500,000  李威佑　　 丙○○ 北門區農會 00000000000000 0000000 　     159,100  云泰國際有 丙○○ 北門區農會 00000000000000 0000000 　     500,000  李威佑　　 丙○○ 北門區農會 00000000000000 0000000 　     199,800  游意琦　　 丙○○ 北門區農會 00000000000000 0000000 　     133,500  陳永和　　 丙○○ 北門區農會 00000000000000 0000000 　     470,000  云泰國際有 丙○○ 北門區農會 00000000000000 0000000 　     430,000  烯城有限公 丙○○ 北門區農會 00000000000000 0000000 　      21,750  林昌裕　　 丙○○ 北門區農會 00000000000000 0000000 　     177,600  楊素娥　　 丙○○ 北門區農會 00000000000000 0000000 　     635,900  云泰國際有 丙○○ 北門區農會 00000000000000 0000000 　     580,900  烯城有限公 丙○○ 北門區農會 00000000000000 0000000 　     460,000  晉瑋　　　 丙○○ 北門區農會 00000000000000 0000000 　     886,000  薛忠銘　　 丙○○ 北門區農會 00000000000000 0000000 　     500,000  李威佑　　 丙○○ 北門區農會 00000000000000 0000000 　     422,500  陳建成　　 丙○○ 北門區農會 00000000000000 0000000 　     480,000  陳俊睿　　 丙○○ 北門區農會 00000000000000 0000000 　   1,000,000  徐婉毓　　 丙○○ 北門區農會 00000000000000 0000000 　      14,700  林昌裕　　 丙○○ 北門區農會 00000000000000 0000000 　     333,700  徐婉毓　　 丙○○ 北門區農會 00000000000000 0000000 　     500,000  徐婉毓　　 丙○○ 北門區農會 00000000000000 0000000 　     100,000  徐婉毓　　 丙○○ 北門區農會 00000000000000 0000000 　   1,000,000  趙宏彬　　 丙○○ 北門區農會 00000000000000 0000000 　     649,600  楊瑞華　　 丙○○ 北門區農會 00000000000000 0000000 　     493,900  陳清  　　 丙○○ 北門區農會 00000000000000 0000000 　     355,000  陳雲翰　　 丙○○ 北門區農會 00000000000000 0000000 　     226,500  歐陽麗良　 丙○○ 北門區農會 00000000000000 0000000 　     505,680  楊瑞華　　 丙○○ 北門區農會 00000000000000 0000000 　     213,500  徐婉毓　　 丙○○ 北門區農會 00000000000000 0000000 　     190,000  蔡安哲　　 丙○○ 北門區農會 00000000000000 0000000 　     505,680  薛忠銘　　 丙○○ 北門區農會 00000000000000 0000000 　     871,078  徐婉毓　　 丙○○ 北門區農會 00000000000000 0000000 　      13,700  林昌裕　　 丙○○ 北門區農會 00000000000000 0000000 　     452,000  徐婉毓　　 丙○○ 北門區農會 00000000000000 0000000 　     488,000  陳俊睿　　 丙○○ 北門區農會 00000000000000 0000000 　     500,000  徐婉毓　　 丙○○ 北門區農會 00000000000000 0000000 　     991,100  徐婉毓　　 丙○○ 北門區農會 00000000000000 0000000 　      96,300  林立綱　　 丙○○ 北門區農會 00000000000000 0000000 　      13,200  林昌裕　　 丙○○ 北門區農會 00000000000000 0000000 　   1,000,000  宗威有限公 丙○○ 北門區農會 00000000000000 0000000 　     134,700  徐婉毓　　 丙○○ 北門區農會 00000000000000 0000000 　      14,800  林昌裕　　 丙○○ 北門區農會 00000000000000 0000000 　     371,250  薛忠銘　　 丙○○ 北門區農會 00000000000000 0000000 　     450,000  陳建成　　 丙○○ 北門區農會 00000000000000 0000000 　     181,200  黃志堅　　 丙○○ 北門區農會 00000000000000 0000000 　      87,600  徐婉毓　　 丙○○ 北門區農會 00000000000000 0000000 　     400,000  吳東穎　　 丙○○ 北門區農會 00000000000000 0000000 　     232,960  徐婉毓　　 丙○○ 北門區農會 00000000000000 0000000 　     896,000  薛忠銘　　 丙○○ 北門區農會 00000000000000 0000000 　      82,695  徐婉毓　　 丙○○ 北門區農會 00000000000000 0000000 　     500,000  賴錦治　　 丙○○ 北門區農會 00000000000000 0000000 　     700,000  陳俊睿　　 丙○○ 北門區農會 00000000000000 0000000 　     135,000  徐婉毓　　 丙○○ 北門區農會 00000000000000 0000000 　   1,060,000  徐秀燕　　 丙○○ 北門區農會 00000000000000 0000000 　     364,000  李威佑　　 丙○○ 北門區農會 00000000000000 0000000 　     455,000  趙思婷　　 丙○○ 北門區農會 00000000000000 0000000 　     639,800  薛忠銘　　 丙○○ 北門區農會 00000000000000 0000000 　     146,560  吳英生　　 丙○○ 北門區農會 00000000000000 0000000 　      22,130  林昌裕　　 丙○○ 北門區農會 00000000000000 0000000     45,150 　 吳任秀　　 丙○○ 北門區農會 00000000000000 0000000 　   1,500,000  李岳融　　 丙○○ 北門區農會 00000000000000 0000000 　     646,800  李岳融　　 丙○○ 北門區農會 00000000000000 0000000 　     229,000  徐梅桂　　 丙○○ 北門區農會 00000000000000 0000000 　     230,000  徐梅桂　　 丙○○ 北門區農會 00000000000000 0000000 　     937,500  余瑞昌　　 丙○○ 北門區農會 00000000000000 0000000 　     465,000  薛忠銘　　 丙○○ 北門區農會 00000000000000 0000000 　     467,600  薛忠銘　　 丙○○ 北門區農會 00000000000000 0000000    552,250 　 陳正偉　　 丙○○ 北門區農會 00000000000000 0000000     50,050 　 陳致霖　　 丙○○ 北門區農會 00000000000000 0000000 　     691,500  薛忠銘　　 丙○○ 北門區農會 00000000000000 0000000 　      50,752  林昌裕　　 丙○○ 北門區農會 00000000000000 0000000 　     440,000  吳東穎　　 丙○○ 北門區農會 00000000000000 0000000 　     231,000  徐梅桂　　 丙○○ 北門區農會 00000000000000 0000000 　     918,000  楊瑞華　　 丙○○ 北門區農會 00000000000000 0000000 　     100,000  陳志銘　　 丙○○ 北門區農會 00000000000000 0000000 　     420,000  陳建成　　 丙○○ 北門區農會 00000000000000 0000000 　     425,000  陳建成　　 丙○○ 北門區農會 00000000000000 0000000 　     598,100  陳鳳嬌　　 丙○○ 北門區農會 00000000000000 0000000 　     400,000  陳文昌　　 丙○○ 北門區農會 00000000000000 0000000 　      20,000  林昌裕　　 丙○○ 北門區農會 00000000000000 0000000 　     228,990  曾信凱　　 丙○○ 北門區農會 00000000000000 0000000 　     446,490  楊瑞華　　 丙○○ 北門區農會 00000000000000 0000000 　     425,000  陳建成　　 丙○○ 北門區農會 00000000000000 0000000    425,050 　 吳任秀　　 丙○○ 北門區農會 00000000000000 0000000 　   1,000,000  施木仁　　 丙○○ 北門區農會 00000000000000 0000000 　     250,000  趙思婷　　 丙○○ 北門區農會 00000000000000 0000000     86,050 　 黃麗蓮　　 丙○○ 北門區農會 00000000000000 0000000 　     470,000  李秀雲　　 丙○○ 北門區農會 00000000000000 0000000 　     443,000  徐梅桂　　 丙○○ 北門區農會 00000000000000 0000000      5,200 　 柏融　　　 丙○○ 北門區農會 00000000000000 0000000 　     445,000  徐梅桂　　 丙○○ 北門區農會 00000000000000 0000000 　     634,200  徐梅桂　　 丙○○ 北門區農會 00000000000000 0000000 　     300,000  呂韡　　　 丙○○ 北門區農會 00000000000000 0000000 　     456,000  楊榮山　　 丙○○ 北門區農會 00000000000000 0000000 　     341,300  楊芸菲　　 丙○○ 北門區農會 00000000000000 0000000 　     456,000  呂韡　　　 丙○○ 北門區農會 00000000000000 0000000 　     392,724  蔡芊慧　　 丙○○ 北門區農會 00000000000000 0000000 　      90,000  徐梅桂　　 丙○○ 北門區農會 00000000000000 0000000 　     280,000  徐梅桂　　 丙○○ 北門區農會 00000000000000 0000000 　     200,000  徐梅桂　　 丙○○ 北門區農會 00000000000000 0000000 　     530,926  倪銘鎮　　 丙○○ 北門區農會 00000000000000 0000000 　     300,000  鄧宗鴻　　 丙○○ 北門區農會 00000000000000 0000000 　     227,240  趙思婷　　 丙○○ 北門區農會 00000000000000 0000000 　     225,000  吳文進　　 丙○○ 北門區農會 00000000000000 0000000 　     496,000  蔡芊慧　　 丙○○ 北門區農會 00000000000000 0000000 　     450,000  商芝夢　　 丙○○ 北門區農會 00000000000000 0000000 　     224,000  商芝夢　　 丙○○ 北門區農會 00000000000000 0000000 　     450,000  羅文堯　　 丙○○ 北門區農會 00000000000000 0000000 　     188,000  趙思婷　　 丙○○ 北門區農會 00000000000000 0000000 　     310,000  趙天助　　 丙○○ 北門區農會 00000000000000 0000000 　     230,000  趙天助　　 丙○○ 北門區農會 00000000000000 0000000 　     447,000  牛逸民　　 丙○○ 北門區農會 00000000000000 0000000 　     360,000  趙天助　　 丙○○ 北門區農會 00000000000000 0000000 　     347,796  陳姿妤　　 丙○○ 北門區農會 00000000000000 0000000 　     160,000  趙天助　　 丙○○ 北門區農會 00000000000000 0000000 　     442,000  牛逸民　　 丙○○ 北門區農會 00000000000000 0000000 　     487,300  趙天助　　 丙○○ 北門區農會 00000000000000 0000000 　     490,000  陳柏蓉　　 丙○○ 北門區農會 00000000000000 0000000 　     285,000  萬鳳玲　　 丙○○ 北門區農會 00000000000000 0000000 　     406,191  薛忠銘　　 丙○○ 北門區農會 00000000000000 0000000 　     450,000  呂學熊　　 丙○○ 北門區農會 00000000000000 0000000 　     500,000  陳乃言　　 丙○○ 北門區農會 00000000000000 0000000 　     290,000  趙思婷　　 丙○○ 北門區農會 00000000000000 0000000 　     377,125  楊瑞華　　 丙○○ 北門區農會 00000000000000 0000000 　     430,000  楊瑞華　　 丙○○ 北門區農會 00000000000000 0000000 　     344,000  趙天助　　 丙○○ 北門區農會 00000000000000 0000000 　      21,179  薛忠銘　　 丙○○ 北門區農會 00000000000000 0000000 　     572,000  薛忠銘　　 丙○○ 北門區農會 00000000000000 0000000 　     474,100  趙天助　　 丙○○ 北門區農會 00000000000000 0000000 　     163,500  萬振邦　　 丙○○ 北門區農會 00000000000000 0000000 　     258,600  趙天助　　 丙○○ 北門區農會 00000000000000 0000000 　     214,500  牛逸民　　 丙○○ 北門區農會 00000000000000 0000000 　     317,860  薛忠銘　　 丙○○ 北門區農會 00000000000000 0000000 　     145,600  萬鳳玲　　 丙○○ 北門區農會 00000000000000 0000000 　     432,000  趙天助　　 丙○○ 北門區農會 00000000000000 0000000 　     432,000  萬鳳玲　　 丙○○ 北門區農會 00000000000000 0000000 　     432,000  趙天助　　 丙○○ 北門區農會 00000000000000 0000000 　     500,000  陳宜辰　　 丙○○ 北門區農會 00000000000000 0000000 　     470,000  汪榆振　　 丙○○ 北門區農會 00000000000000 0000000 　     307,000  牛逸民　　 丙○○ 北門區農會 00000000000000 0000000 　     537,500  薛忠銘　　 丙○○ 北門區農會 00000000000000 0000000 　     245,000  趙思婷　　 丙○○ 北門區農會 00000000000000 0000000 　     431,000  薛忠銘　　 丙○○ 北門區農會 00000000000000 0000000 　     208,000  賴思婕　　 丙○○ 北門區農會 00000000000000 0000000 　     518,400  趙天助　　 丙○○ 北門區農會 00000000000000 0000000 　     160,000  武筱瀅　　 丙○○ 北門區農會 00000000000000 0000000 　     163,400  方建智　　 丙○○ 北門區農會 00000000000000 0000000 　     470,800  趙天助　　 丙○○ 北門區農會 00000000000000 0000000 　     256,200  趙天助　　 丙○○ 北門區農會 00000000000000 0000000 　     460,000  汪榆振　　 丙○○ 北門區農會 00000000000000 0000000 　     700,000  薛忠銘　　 丙○○ 北門區農會 00000000000000 0000000 　      42,300  吳俊　　　 丙○○ 北門區農會 00000000000000 0000000 　     465,300  趙天助　　 丙○○ 北門區農會 00000000000000 0000000 　     547,300  趙天助　　 丙○○ 北門區農會 00000000000000 0000000 　     378,900  趙天助　　 丙○○ 北門區農會 00000000000000 0000000 　     294,700  趙天助　　 丙○○ 北門區農會 00000000000000 0000000 　     427,954  達裕國際運 丙○○ 北門區農會 00000000000000 0000000 　     309,775  達裕國際運 丙○○ 北門區農會 00000000000000 0000000 　     412,570  達裕國際運 丙○○ 北門區農會 00000000000000 0000000 　     465,300  趙天助　　 丙○○ 北門區農會 00000000000000 0000000 　     420,000  楊瑞華　　 丙○○ 北門區農會 00000000000000 0000000 　     391,650  達裕國際運 丙○○ 北門區農會 00000000000000 0000000 　     418,000  楊瑞華　　 丙○○ 北門區農會 00000000000000 0000000 　     464,200  趙天助　　 丙○○ 北門區農會 00000000000000 0000000 　     488,360  趙天助　　 丙○○ 北門區農會 00000000000000 0000000 　     463,100  趙天助　　 丙○○ 北門區農會 00000000000000 0000000 　     100,000  柏源國際貿 丙○○ 北門區農會 00000000000000 0000000 　     464,200  趙天助　　 丙○○ 北門區農會 00000000000000 0000000 　     421,000  楊瑞華　　 丙○○ 北門區農會 00000000000000 0000000 　     464,200  趙天助　　 丙○○ 北門區農會 00000000000000 0000000    456,550 　 謝承玲　　 丙○○ 北門區農會 00000000000000 0000000 　     452,575  薛忠銘　　 丙○○ 北門區農會 00000000000000 0000000 　     463,100  趙天助　　 丙○○ 北門區農會 00000000000000 0000000    553,347 　 謝承玲　　 丙○○ 北門區農會 00000000000000 0000000 　     421,000  楊瑞華　　 丙○○ 北門區農會 00000000000000 0000000 　     422,000  楊瑞華　　 丙○○ 北門區農會 00000000000000 0000000 　     252,000  牛逸民　　 丙○○ 北門區農會 00000000000000 0000000 　     211,000  趙天助　　 丙○○ 北門區農會 00000000000000 0000000    617,150 　 謝承玲　　 丙○○ 北門區農會 00000000000000 0000000 　     600,000  江銘銓　　 丙○○ 北門區農會 00000000000000 0000000 　     425,000  趙天助　　 丙○○ 北門區農會 00000000000000 0000000 　     467,500  趙天助　　 丙○○ 北門區農會 00000000000000 0000000 　     400,000  江銘銓　　 丙○○ 北門區農會 00000000000000 0000000    100,050 　 蘇子淵　　 丙○○ 北門區農會 00000000000000 0000000    500,050 　 毛聖鑫　　    108、109年  2,227,147  33,041,425   35,268,572     總計  3,390,897  94,880,776   98,271,673  

附表二之㈢  
甲○○京城商業銀行00000000000號帳戶地下匯兌金額明細表       戶名 銀行 帳號 交易日期 支出金額 存入金額 備註 甲○○ 京城商業銀行 00000000000 0000000 　      450,000 李蓮池　 甲○○ 京城商業銀行 00000000000 0000000 　      550,000 吳永昌　 甲○○ 京城商業銀行 00000000000 0000000 　      180,000 果然國際 甲○○ 京城商業銀行 00000000000 0000000 　      379,100 宏澄國際 甲○○ 京城商業銀行 00000000000 0000000 　        2,000 鈕兆明　 甲○○ 京城商業銀行 00000000000 0000000 　      470,900 王　文　 甲○○ 京城商業銀行 00000000000 0000000 　    1,500,000 林宗慧　 甲○○ 京城商業銀行 00000000000 0000000 　    1,012,000 張紹辰 甲○○ 京城商業銀行 00000000000 0000000 　      202,300 黃奕樺　 甲○○ 京城商業銀行 00000000000 0000000  2,530,040 　 林志龍 甲○○ 京城商業銀行 00000000000 0000000 　        4,000 鈕兆明　 甲○○ 京城商業銀行 00000000000 0000000 　       90,000 黃郁翔　 甲○○ 京城商業銀行 00000000000 0000000 　        6,400 游鎮宇　 甲○○ 京城商業銀行 00000000000 0000000 　      200,000 黃郁翔　 甲○○ 京城商業銀行 00000000000 0000000 　      800,000 張國豪　 甲○○ 京城商業銀行 00000000000 0000000 　      300,000 黃郁翔　 甲○○ 京城商業銀行 00000000000 0000000 　      135,000 黃郁翔　 甲○○ 京城商業銀行 00000000000 0000000 　      100,000 林周淑嬌 甲○○ 京城商業銀行 00000000000 0000000 　      200,900 連文銘　 甲○○ 京城商業銀行 00000000000 0000000 　      145,900 吳建興　 甲○○ 京城商業銀行 00000000000 0000000 　      100,000 施佳怡　 甲○○ 京城商業銀行 00000000000 0000000 　    1,000,000 徐婉毓　　 甲○○ 京城商業銀行 00000000000 0000000 　      500,000 陳彥博　 甲○○ 京城商業銀行 00000000000 0000000 　      486,700 鍾宏奇　 甲○○ 京城商業銀行 00000000000 0000000 　      440,000 何玉祥 甲○○ 京城商業銀行 00000000000 0000000 　      725,000 徐婉毓　　 甲○○ 京城商業銀行 00000000000 0000000    725,000 　 蕾盈管理顧問有限公司 甲○○ 京城商業銀行 00000000000 0000000 　      230,000 云泰國際 甲○○ 京城商業銀行 00000000000 0000000 　      490,000 陳雲翰　 甲○○ 京城商業銀行 00000000000 0000000 　      367,700 烯城有限公司 甲○○ 京城商業銀行 00000000000 0000000 　    1,000,000 徐婉毓　 甲○○ 京城商業銀行 00000000000 0000000 　      963,648 薛忠銘　　 甲○○ 京城商業銀行 00000000000 0000000 　      450,000 陳文昌　 甲○○ 京城商業銀行 00000000000 0000000 　      450,000 羅文堯 甲○○ 京城商業銀行 00000000000 0000000 　      436,000 劉曉雯 甲○○ 京城商業銀行 00000000000 0000000 　      387,300 呂韡　　　 甲○○ 京城商業銀行 00000000000 0000000 　      430,000 楊瑞華 甲○○ 京城商業銀行 00000000000 0000000 　      645,000 楊瑞華 甲○○ 京城商業銀行 00000000000 0000000 　      500,000 陳怡辰 甲○○ 京城商業銀行 00000000000 0000000 　      537,500 楊瑞華 甲○○ 京城商業銀行 00000000000 0000000 　      431,000 薛忠銘 甲○○ 京城商業銀行 00000000000 0000000 　      432,000 薛忠銘 甲○○ 京城商業銀行 00000000000 0000000 　      284,500 陳國雄 甲○○ 京城商業銀行 00000000000 0000000 　      533,750 薛忠銘 甲○○ 京城商業銀行 00000000000 0000000 　      427,954 達裕國際運 甲○○ 京城商業銀行 00000000000 0000000 　      330,000 達裕國際運 甲○○ 京城商業銀行 00000000000 0000000 　      420,000 薛忠銘 甲○○ 京城商業銀行 00000000000 0000000 　      391,651 達裕國際 甲○○ 京城商業銀行 00000000000 0000000 　      421,000 薛忠銘 甲○○ 京城商業銀行 00000000000 0000000 　      452,575 薛忠銘 甲○○ 京城商業銀行 00000000000 0000000 　      421,000 薛忠銘 甲○○ 京城商業銀行 00000000000 0000000 　      373,750 郭憲瑞 甲○○ 京城商業銀行 00000000000 0000000 　      422,000 楊瑞華 甲○○ 京城商業銀行 00000000000 0000000 　      252,000 牛逸民 甲○○ 京城商業銀行 00000000000 0000000 　      427,000 楊瑞華 甲○○ 京城商業銀行 00000000000 0000000 　      300,000 江銘銓 　 　 　 108、109年          0    9,705,980      9,705,980 　 　 　 總計  3,255,040   23,187,528     26,442,568 

附表二之㈣
甲○○北門區農會00000000000000號帳戶地下匯兌金額明細表       戶名 銀行 帳號 交易日期 支出金額 存入金額 備註 甲○○ 北門區農會 00000000000000 0000000 　     158,676  林榮彬　　 甲○○ 北門區農會 00000000000000 0000000 　     269,197  林榮彬　　 甲○○ 北門區農會 00000000000000 0000000 　     998,000  戴英雄　　 甲○○ 北門區農會 00000000000000 0000000 　   1,642,588  陳淑子　　 甲○○ 北門區農會 00000000000000 0000000 　     470,000  黃瓊惠　　 甲○○ 北門區農會 00000000000000 0000000 　     700,000  薛忠銘　　 甲○○ 北門區農會 00000000000000 0000000 　     469,900  楊安康　　 甲○○ 北門區農會 00000000000000 0000000 　     430,000  千駿科技有 甲○○ 北門區農會 00000000000000 0000000 　     474,500  云泰國際有 甲○○ 北門區農會 00000000000000 0000000 　     460,000  晉瑋　　　 甲○○ 北門區農會 00000000000000 0000000 　     450,000  陳雲宗　　 甲○○ 北門區農會 00000000000000 0000000 　     644,500  云泰國際有 甲○○ 北門區農會 00000000000000 0000000 　     268,440  徐婉毓　　 甲○○ 北門區農會 00000000000000 0000000 　     180,000  蔡安哲　　 甲○○ 北門區農會 00000000000000 0000000 　     378,300  牛逸民　　 甲○○ 北門區農會 00000000000000 0000000 　     710,000  薛忠銘　　 甲○○ 北門區農會 00000000000000 0000000 　     250,000  萬鳳玲　　 甲○○ 北門區農會 00000000000000 0000000 　     700,000  薛忠銘　　 甲○○ 北門區農會 00000000000000 0000000 　     390,000  甲○○　　 甲○○ 北門區農會 00000000000000 0000000 　     421,000  薛忠銘　　 甲○○ 北門區農會 00000000000000 0000000  201,535  　 陳麗冠　　 甲○○ 北門區農會 00000000000000 0000000 　     421,000  楊瑞華　　    108、109年  201,535    3,270,300   3,471,835     總計  201,535   10,886,101  11,087,636  

附表二之㈤
甲○○第一商業銀行00000000000號帳戶地下匯兌金額明細表       戶名 銀行 帳號 交易日期 支出金額 存入金額 備註 甲○○ 第一商業銀行 00000000000 0000000 　    945,000  林佳妮　 甲○○ 第一商業銀行 00000000000 0000000 　    420,800  吳育德　 甲○○ 第一商業銀行 00000000000 0000000 　    466,000  曾華川　 甲○○ 第一商業銀行 00000000000 0000000 　    450,000  鍾宏奇　 甲○○ 第一商業銀行 00000000000 0000000 　    320,000  云泰國際 甲○○ 第一商業銀行 00000000000 0000000 　    308,800  陳雲宗　 甲○○ 第一商業銀行 00000000000 0000000 　    450,000  羅文堯    108、109年       0     450,000     450,000     總計       0   3,360,600   3,360,600  

附表二之㈥　
甲○○中華郵政0000000000000號帳戶地下匯兌金額明細表       戶名 銀行 帳號 交易日期 支出金額 存入金額 備註 甲○○ 中華郵政 0000000000000 0000000 　 440,000  烯城有限公    108、109年       0        0  0     總計       0  440,000  440,000  

附表二之㈦
戊○○京城商業銀行00000000000號帳戶地下匯兌金額明細表       戶名 銀行 帳號 交易日期 支出金額 存入金額 備註 戊○○ 京城商業銀行 00000000000 0000000     498,030 　 昇壹實業有限公司 戊○○ 京城商業銀行 00000000000 0000000 　      438,530 吳建興　　 戊○○ 京城商業銀行 00000000000 0000000 　      750,000 楊順達　　 戊○○ 京城商業銀行 00000000000 0000000 　      747,000 楊順達　　 戊○○ 京城商業銀行 00000000000 0000000 　      400,000 易通國際貿 戊○○ 京城商業銀行 00000000000 0000000 　      148,100 白世欣　　 戊○○ 京城商業銀行 00000000000 0000000 　      498,000 徐鴻章　 戊○○ 京城商業銀行 00000000000 0000000 　    1,289,600 環光國際貿 戊○○ 京城商業銀行 00000000000 0000000 　       67,900 何秋香　 戊○○ 京城商業銀行 00000000000 0000000     950,030 　 方阿雲 戊○○ 京城商業銀行 00000000000 0000000   1,500,030 　 方阿雲 戊○○ 京城商業銀行 00000000000 0000000 　      705,000 侯銀美　 戊○○ 京城商業銀行 00000000000 0000000 　      561,000 鄭雅婷　 戊○○ 京城商業銀行 00000000000 0000000 　      300,000 張宏吉　 戊○○ 京城商業銀行 00000000000 0000000 　      300,000 林遜偉　 戊○○ 京城商業銀行 00000000000 0000000     425,030 　 李泳宏 戊○○ 京城商業銀行 00000000000 0000000   1,500,030 　 張凱復 戊○○ 京城商業銀行 00000000000 0000000 　      928,000 塗裕賓　 戊○○ 京城商業銀行 00000000000 0000000 　      409,000 八樂企業 戊○○ 京城商業銀行 00000000000 0000000 　       44,000 王小花　 戊○○ 京城商業銀行 00000000000 0000000 　      400,000 黃榮照　 戊○○ 京城商業銀行 00000000000 0000000 　    1,000,000 徐婉毓　　 戊○○ 京城商業銀行 00000000000 0000000 　      998,200 徐婉毓　 戊○○ 京城商業銀行 00000000000 0000000 　      500,000 陳彥博　 戊○○ 京城商業銀行 00000000000 0000000 　    1,049,200 徐婉毓　　 戊○○ 京城商業銀行 00000000000 0000000 　      221,000 徐婉毓　 戊○○ 京城商業銀行 00000000000 0000000 　      380,000 陳姵含　 戊○○ 京城商業銀行 00000000000 0000000 　      430,000 云泰國際 戊○○ 京城商業銀行 00000000000 0000000 　    1,000,000 徐婉毓　 戊○○ 京城商業銀行 00000000000 0000000 　    1,000,000 戊○○　 戊○○ 京城商業銀行 00000000000 0000000 　      408,000 林肇邦  戊○○ 京城商業銀行 00000000000 0000000 　      258,600 陳信忠　 戊○○ 京城商業銀行 00000000000 0000000 　      544,000 楊瑞華　 戊○○ 京城商業銀行 00000000000 0000000 　    1,374,000 薛忠銘　　 戊○○ 京城商業銀行 00000000000 0000000 　      465,000 薛忠銘　　 戊○○ 京城商業銀行 00000000000 0000000 　      700,000 薛忠銘　　 戊○○ 京城商業銀行 00000000000 0000000 　      345,670 余姿瑩　 戊○○ 京城商業銀行 00000000000 0000000 　      449,000 薛忠銘　　 戊○○ 京城商業銀行 00000000000 0000000 　      312,200 林國肇　 戊○○ 京城商業銀行 00000000000 0000000 　      447,000 安羽有限公 戊○○ 京城商業銀行 00000000000 0000000 　      533,750 薛忠銘 戊○○ 京城商業銀行 00000000000 0000000     339,230 　 匯陳國展 戊○○ 京城商業銀行 00000000000 0000000     151,530 　 匯謝育霖 戊○○ 京城商業銀行 00000000000 0000000 　      424,000 林麗娟 戊○○ 京城商業銀行 00000000000 0000000      60,015 　 清 戊○○ 京城商業銀行 00000000000 0000000 　      288,200 揚勝工程 　 　 　 108、109年     550,775    1,245,950   1,796,725 　 　 　 總計   4,925,895   21,113,950  26,039,845 

附表二之㈧　  
戊○○北門區農會00000000000000號帳戶地下匯兌金額明細表       戶名 銀行 帳號 交易日期 支出金額 存入金額 備註 戊○○ 北門區農會 00000000000000 0000000 　     358,490  易通國際貿 戊○○ 北門區農會 00000000000000 0000000 　     100,608  易通國際貿 戊○○ 北門區農會 00000000000000 0000000 　     397,892  環光國際貿 戊○○ 北門區農會 00000000000000 0000000 　     399,870  易通國際貿 戊○○ 北門區農會 00000000000000 0000000 　     457,820  莊玉蘭　　 戊○○ 北門區農會 00000000000000 0000000 　      41,180  吳建興　　 戊○○ 北門區農會 00000000000000 0000000 　     255,000  易通國際貿 戊○○ 北門區農會 00000000000000 0000000 　     682,110  侯銀美　　 戊○○ 北門區農會 00000000000000 0000000 　     875,840  侯銀美　　 戊○○ 北門區農會 00000000000000 0000000 　     452,000  侯銀美　　 戊○○ 北門區農會 00000000000000 0000000 　     550,000  侯銀美　　 戊○○ 北門區農會 00000000000000 0000000 　     220,000  鄭雅婷　　 戊○○ 北門區農會 00000000000000 0000000 　     236,750  侯銀美　　 戊○○ 北門區農會 00000000000000 0000000 　     208,000  易通國際貿 戊○○ 北門區農會 00000000000000 0000000 　     570,000  吳煒淳　　 戊○○ 北門區農會 00000000000000 0000000 　     861,000  陳秀桂　　 戊○○ 北門區農會 00000000000000 0000000 　     946,000  吳信毅　　 戊○○ 北門區農會 00000000000000 0000000 　     702,000  謝佳娟　　 戊○○ 北門區農會 00000000000000 0000000 　   1,000,000  魯華俊　　 戊○○ 北門區農會 00000000000000 0000000 　      77,691  易通國際貿 戊○○ 北門區農會 00000000000000 0000000 　     561,600  郭美蘭　　 戊○○ 北門區農會 00000000000000 0000000 　     196,980  何恆生　　 戊○○ 北門區農會 00000000000000 0000000 　     235,500  劉志昇　　 戊○○ 北門區農會 00000000000000 0000000 　      60,000  吳玲芬　　 戊○○ 北門區農會 00000000000000 0000000 　     450,000  白世欣　　 戊○○ 北門區農會 00000000000000 0000000 　     329,000  八樂企業股 戊○○ 北門區農會 00000000000000 0000000 　     467,000  許政傑　　 戊○○ 北門區農會 00000000000000 0000000 　     465,000  張如鋒　　 戊○○ 北門區農會 00000000000000 0000000 　     750,000  塗裕賓　　 戊○○ 北門區農會 00000000000000 0000000 　     712,980  塗裕賓　　 戊○○ 北門區農會 00000000000000 0000000 　     375,000  周浿瑩　　 戊○○ 北門區農會 00000000000000 0000000 　     448,000  八樂企業股 戊○○ 北門區農會 00000000000000 0000000 　     697,500  俊錡皮包有 戊○○ 北門區農會 00000000000000 0000000 　     600,000  林曉君　　 戊○○ 北門區農會 00000000000000 0000000 　     331,875  王彥文　　 戊○○ 北門區農會 00000000000000 0000000 　     259,731  林曉君　　 戊○○ 北門區農會 00000000000000 0000000 　      66,450  周嘉威　　 戊○○ 北門區農會 00000000000000 0000000 　     271,200  孟珍　　　 戊○○ 北門區農會 00000000000000 0000000 　     205,000  林坤泰　　 戊○○ 北門區農會 00000000000000 0000000 　     375,000  黃益明　　 戊○○ 北門區農會 00000000000000 0000000 　      20,000  群盟國際有 戊○○ 北門區農會 00000000000000 0000000 　      35,120  陳志銘　　 戊○○ 北門區農會 00000000000000 0000000 　   1,105,000  賴永成　　 戊○○ 北門區農會 00000000000000 0000000 　      10,000  周智忠　　 戊○○ 北門區農會 00000000000000 0000000 　     747,800  林坤寶　　 戊○○ 北門區農會 00000000000000 0000000 　      12,500  張一萍　　 戊○○ 北門區農會 00000000000000 0000000 　   1,094,025  徐婉毓　　 戊○○ 北門區農會 00000000000000 0000000 　     952,600  徐婉毓　　 戊○○ 北門區農會 00000000000000 0000000 　   1,206,338  徐婉毓　　 戊○○ 北門區農會 00000000000000 0000000 　     286,650  李佳瑋　　 戊○○ 北門區農會 00000000000000 0000000 　     819,292  林曉君　　 戊○○ 北門區農會 00000000000000 0000000 　     263,400  王佳如　　 戊○○ 北門區農會 00000000000000 0000000 　     859,333  徐婉毓　　 戊○○ 北門區農會 00000000000000 0000000 　     464,130  李佳瑋　　 戊○○ 北門區農會 00000000000000 0000000 　   1,600,000  黃瓊惠　　 戊○○ 北門區農會 00000000000000 0000000 　      48,800  凱華化妝品 戊○○ 北門區農會 00000000000000 0000000 　     430,000  黃瓊惠　　 戊○○ 北門區農會 00000000000000 0000000 　     131,400  王佳如　　 戊○○ 北門區農會 00000000000000 0000000 　     998,200  徐婉毓　　 戊○○ 北門區農會 00000000000000 0000000 　     464,645  陳淑子　　 戊○○ 北門區農會 00000000000000 0000000 　     868,000  陳彥博　　 戊○○ 北門區農會 00000000000000 0000000 　      12,500  張一萍　　 戊○○ 北門區農會 00000000000000 0000000 　       6,000  周珮甄　　 戊○○ 北門區農會 00000000000000 0000000 　     410,000  陳彥博　　 戊○○ 北門區農會 00000000000000 0000000 　      18,000  周智忠　　 戊○○ 北門區農會 00000000000000 0000000 　     431,000  徐婉毓　　 戊○○ 北門區農會 00000000000000 0000000 　     848,000  薛忠銘　　 戊○○ 北門區農會 00000000000000 0000000 　   1,049,200  徐婉毓　　 戊○○ 北門區農會 00000000000000 0000000 　   1,177,200  徐婉毓　　 戊○○ 北門區農會 00000000000000 0000000 　     111,780  徐婉毓　　 戊○○ 北門區農會 00000000000000 0000000 　     480,000  云泰國際有 戊○○ 北門區農會 00000000000000 0000000 　     170,000  蔡成德　　 戊○○ 北門區農會 00000000000000 0000000    370,050 　 吳崑祥　　 戊○○ 北門區農會 00000000000000 0000000 　     710,000  薛忠銘    108、109年          0     710,000     710,000     總計    370,050  35,090,980  35,461,030  

附表二之㈨
戊○○中國信託商業銀行000000000000號帳戶地下匯兌金額明細表       戶名 銀行 帳號 交易日期 支出金額 存入金額 備註 戊○○ 中國信託商業銀行 000000000000 0000000 　     50,000  匯人民幣2萬1 戊○○ 中國信託商業銀行 000000000000 0000000 　     39,000  匯人民幣2萬2 戊○○ 中國信託商業銀行 000000000000 0000000    440,782 　 次營業日匯款 戊○○ 中國信託商業銀行 000000000000 0000000    327,030 　 次日匯款 戊○○ 中國信託商業銀行 000000000000 0000000    270,030 　 次日匯款 戊○○ 中國信託商業銀行 000000000000 0000000 　    400,000  林坤寶 戊○○ 中國信託商業銀行 000000000000 0000000 　    472,000  林0000000000 戊○○ 中國信託商業銀行 000000000000 0000000 　    500,000  云泰國際有限公司     郭瑞恆 戊○○ 中國信託商業銀行 000000000000 0000000  1,190,030 　 白偉成 戊○○ 中國信託商業銀行 000000000000 0000000 　    400,000  　 戊○○ 中國信託商業銀行 000000000000 0000000 　    337,400  　 戊○○ 中國信託商業銀行 000000000000 0000000 　    911,600  楊銀傑 戊○○ 中國信託商業銀行 000000000000 0000000    300,000 　 江羽晴 戊○○ 中國信託商業銀行 000000000000 0000000    605,200 　 肅家偉 戊○○ 中國信託商業銀行 000000000000 0000000 　    214,500  徐婉毓 戊○○ 中國信託商業銀行 000000000000 0000000 　    387,000  徐婉毓 戊○○ 中國信託商業銀行 000000000000 0000000 　    344,800  徐婉毓 戊○○ 中國信託商業銀行 000000000000 0000000 　    964,200  江貴華 戊○○ 中國信託商業銀行 000000000000 0000000    501,500 　 陳偉宏 戊○○ 中國信託商業銀行 000000000000 0000000 　    400,000  王銘耀 戊○○ 中國信託商業銀行 000000000000 0000000 　    300,000  陳雲宗 戊○○ 中國信託商業銀行 000000000000 0000000 　    448,000  薛忠銘 戊○○ 中國信託商業銀行 000000000000 0000000 　    220,000  李岳融 戊○○ 中國信託商業銀行 000000000000 0000000 　    830,000  楊瑞華 戊○○ 中國信託商業銀行 000000000000 0000000 　    800,000  一擎實業有限公 戊○○ 中國信託商業銀行 000000000000 0000000 　    461,000  石維妹 戊○○ 中國信託商業銀行 000000000000 0000000 　    800,000  薛忠銘 戊○○ 中國信託商業銀行 000000000000 0000000 　    300,000  許詠峻 戊○○ 中國信託商業銀行 000000000000 0000000    460,030 　 張秀萍 戊○○ 中國信託商業銀行 000000000000 0000000    490,000 　 黃天福 戊○○ 中國信託商業銀行 000000000000 0000000 　    250,000  黃榮照 戊○○ 中國信託商業銀行 000000000000 0000000 　    357,600  薛忠銘 戊○○ 中國信託商業銀行 000000000000 0000000 　    357,600  薛忠銘 戊○○ 中國信託商業銀行 000000000000 0000000 　     50,000  洪傳展   戊○○ 中國信託商業銀行 000000000000 0000000 　    427,000  楊瑞華 戊○○ 中國信託商業銀行 000000000000 0000000 　    592,000  陳秋敏 戊○○ 中國信託商業銀行 000000000000 0000000 　    554,800  陳秋敏 　 　 　 108、109年          0  1,623,800    1,623,800 　 　 　 總計  4,584,602 12,168,500   16,753,102 
　
附表二之㈩　　　
戊○○中國信託商業銀行000000000000號帳戶地下匯兌金額明細表       戶名 銀行 帳號 交易日期 支出金額 存入金額 備註 戊○○ 中國信託商業銀行 000000000000 0000000    465,000 羅文堯 戊○○ 中國信託商業銀行 000000000000 0000000    320,000 賴周秀春    108、109年      0   785,000    785,000    總計      0   785,000    785,000 

附表二之　　　　
戊○○南縣區○○0000000000000號帳戶地下匯兌金額明細表       戶名 銀行 帳號 交易日期 支出金額 存入金額 備註 戊○○ 南縣區漁會 0000000000000 0000000 　    473,000  戴秀吟　　 戊○○ 南縣區漁會 0000000000000 0000000 　    212,943  劉育嘉　　 戊○○ 南縣區漁會 0000000000000 0000000 　     65,590  沈鴻來　　 戊○○ 南縣區漁會 0000000000000 0000000 　    134,976  徐于凌　　 戊○○ 南縣區漁會 0000000000000 0000000 　     60,000  林志豪　　 戊○○ 南縣區漁會 0000000000000 0000000 　     70,000  易通國際貿 戊○○ 南縣區漁會 0000000000000 0000000 　    140,000  吳育德　　 戊○○ 南縣區漁會 0000000000000 0000000 　     70,000  何金釵　　 戊○○ 南縣區漁會 0000000000000 0000000 　    488,000  白世欣　　 戊○○ 南縣區漁會 0000000000000 0000000 　    485,000  何恒生　　 戊○○ 南縣區漁會 0000000000000 0000000 　    467,000  許政傑　　 戊○○ 南縣區漁會 0000000000000 0000000 　    465,000  余小  　　 戊○○ 南縣區漁會 0000000000000 0000000 　      6,000  黃啟銘　　 戊○○ 南縣區漁會 0000000000000 0000000 　    202,000  白世政　　 戊○○ 南縣區漁會 0000000000000 0000000 　    998,200  徐婉毓　　 戊○○ 南縣區漁會 0000000000000 0000000 　  1,302,000  徐婉毓　　 戊○○ 南縣區漁會 0000000000000 0000000 　    700,000  陳彥博　　 戊○○ 南縣區漁會 0000000000000 0000000 　    500,000  李威佑　　 戊○○ 南縣區漁會 0000000000000 0000000 　    400,000  黃啟銘　　 戊○○ 南縣區漁會 0000000000000 0000000 　    600,000  徐婉毓　　 戊○○ 南縣區漁會 0000000000000 0000000 　    250,000  黃啟銘　　 戊○○ 南縣區漁會 0000000000000 0000000 　    450,000  駿速國際運 戊○○ 南縣區漁會 0000000000000 0000000 　    306,900  楊安義　　 戊○○ 南縣區漁會 0000000000000 0000000 　    470,000  云泰國際有 戊○○ 南縣區漁會 0000000000000 0000000 　    495,000  烯城有限公 戊○○ 南縣區漁會 0000000000000 0000000 　    490,000  陳雲翰　　 戊○○ 南縣區漁會 0000000000000 0000000 　    505,680  楊瑞華　　 戊○○ 南縣區漁會 0000000000000 0000000 　    505,710  薛忠銘　　 戊○○ 南縣區漁會 0000000000000 0000000 　    200,000  黃啟銘　　 戊○○ 南縣區漁會 0000000000000 0000000 　    300,000  黃啟銘　　 戊○○ 南縣區漁會 0000000000000 0000000 　  1,000,000  達裕國際運 戊○○ 南縣區漁會 0000000000000 0000000 　    450,000  徐婉毓　　    108、109年       0           0            0     總計       0  13,262,999   13,262,999  

附表二之　　　　
戊○○台灣中小企業銀行00000000000號帳戶地下匯兌金額明細表       戶名 銀行 帳號 交易日期 支出金額 存入金額 備註 戊○○ 台灣中小企業銀行 00000000000 0000000 　   490,853  鍾宏奇    108、109年       0          0           0    總計       0    490,853     490,853 

附表二之
戊○○中華郵政00000000000000號帳戶地下匯兌金額明細表       戶名 銀行 帳號 交易日期 支出金額 存入金額 備註 戊○○ 中華郵政 00000000000000 0000000   1,000,060  　 貨款 戊○○ 中華郵政 00000000000000 0000000   1,001,236  　 貨款 戊○○ 中華郵政 00000000000000 0000000     900,030  　 陳嘉偉 戊○○ 中華郵政 00000000000000 0000000     500,030  　 陳嘉偉 戊○○ 中華郵政 00000000000000 0000000 　    500,000  陳彥博　　 戊○○ 中華郵政 00000000000000 0000000 　    500,000  陳彥博　　 戊○○ 中華郵政 00000000000000 0000000 　     83,000  陳禹成　　 戊○○ 中華郵政 00000000000000 0000000 　    499,900  云泰國際有 戊○○ 中華郵政 00000000000000 0000000 　    430,000  云泰國際有 戊○○ 中華郵政 00000000000000 0000000     504,630  　 沈駿朋 戊○○ 中華郵政 00000000000000 0000000 　    600,000  烯城有限公司 戊○○ 中華郵政 00000000000000 0000000 　     70,000  烯城有限公司 戊○○ 中華郵政 00000000000000 0000000 　    109,600  烯城有限公司 戊○○ 中華郵政 00000000000000 0000000 　     68,100  烯城有限公司 戊○○ 中華郵政 00000000000000 0000000 　     41,000  陳政志　　 戊○○ 中華郵政 00000000000000 0000000     180,030  　 吳任秀 戊○○ 中華郵政 00000000000000 0000000     455,030  　 王彥勛 戊○○ 中華郵政 00000000000000 0000000     452,030  　 張秀萍 戊○○ 中華郵政 00000000000000 0000000     305,230  　 李姿蓉 戊○○ 中華郵政 00000000000000 0000000 　     41,000  劉木霖 戊○○ 中華郵政 00000000000000 0000000 　     90,400  劉成美 戊○○ 中華郵政 00000000000000 0000000 　    290,684  劉成美 戊○○ 中華郵政 00000000000000 0000000 　     35,212  劉成美 戊○○ 中華郵政 00000000000000 0000000 　    374,190  劉成美 戊○○ 中華郵政 00000000000000 0000000 　     39,742  劉成美 戊○○ 中華郵政 00000000000000 0000000 　    135,036  劉成美 戊○○ 中華郵政 00000000000000 0000000 　    148,736  劉成美 戊○○ 中華郵政 00000000000000 0000000 　    213,687  劉成美 戊○○ 中華郵政 00000000000000 0000000 　    300,000  陳姿妤 戊○○ 中華郵政 00000000000000 0000000 　    119,400  蔡瓊瑢 戊○○ 中華郵政 00000000000000 0000000 　    211,500  陳秋敏 戊○○ 中華郵政 00000000000000 0000000 　    290,000  福將工程有 　 　 　 108、109年           0   2,289,587     2,289,587  　 　 　 總計   5,298,306   5,191,187    10,489,493  

附件二之
郭政欽京城商業銀行000000000000號帳戶地下匯兌金額明細表       戶名 銀行 帳號 交易日期 支出金額 存入金額 備註 郭政欽 京城商業銀行 000000000000 0000000 　      400,000 吳育德　　???? 郭政欽 京城商業銀行 000000000000 0000000 　      300,000 林志豪　　???? 郭政欽 京城商業銀行 000000000000 0000000 　      233,000 曾華川　 郭政欽 京城商業銀行 000000000000 0000000   1,000,000  　 林雅惠 郭政欽 京城商業銀行 000000000000 0000000     500,030  　 劉建昌 郭政欽 京城商業銀行 000000000000 0000000     801,030  　 方阿雲 郭政欽 京城商業銀行 000000000000 0000000 　      409,000 八樂企業 郭政欽 京城商業銀行 000000000000 0000000 　    1,302,000 徐婉毓　　???? 郭政欽 京城商業銀行 000000000000 0000000 　      700,000 陳彥博　 郭政欽 京城商業銀行 000000000000 0000000 　      500,000 陳彥博　 郭政欽 京城商業銀行 000000000000 0000000 　      460,000 何云輝 郭政欽 京城商業銀行 000000000000 0000000 　      225,600 鍾宏奇　 郭政欽 京城商業銀行 000000000000 0000000 　      155,400 馮曉玲　 郭政欽 京城商業銀行 000000000000 0000000 　      344,800 何云祥 郭政欽 京城商業銀行 000000000000 0000000 　      500,000 鍾宏奇　 郭政欽 京城商業銀行 000000000000 0000000 　      480,000 楊安康　 郭政欽 京城商業銀行 000000000000 0000000 　      725,000 徐婉毓　　???? 郭政欽 京城商業銀行 000000000000 0000000   1,000,030  　 曾暐恩 郭政欽 京城商業銀行 000000000000 0000000 　      600,000 向梅香　 郭政欽 京城商業銀行 000000000000 0000000 　      397,800 烯城有限公司 郭政欽 京城商業銀行 000000000000 0000000 　      430,000 云泰國際 郭政欽 京城商業銀行 000000000000 0000000 　      490,000 云泰國際 郭政欽 京城商業銀行 000000000000 0000000 　      400,000 烯城有限公司 郭政欽 京城商業銀行 000000000000 0000000 　      320,000 云泰國際 郭政欽 京城商業銀行 000000000000 0000000 　      275,800 烯城有限公司 郭政欽 京城商業銀行 000000000000 0000000 　      477,600 烯城有限公司 郭政欽 京城商業銀行 000000000000 0000000 　       97,500 烯城有限公司 郭政欽 京城商業銀行 000000000000 0000000 　    1,000,000 徐婉毓　 郭政欽 京城商業銀行 000000000000 0000000 　       45,000 吳東翰　 郭政欽 京城商業銀行 000000000000 0000000     925,030  　 張秀萍 郭政欽 京城商業銀行 000000000000 0000000   1,374,030  　 劉旭峰 郭政欽 京城商業銀行 000000000000 0000000 　      800,000 薛忠銘　　???? 郭政欽 京城商業銀行 000000000000 0000000     668,530  　 許詠峻 郭政欽 京城商業銀行 000000000000 0000000 　      400,000 許詠峻　 郭政欽 京城商業銀行 000000000000 0000000     728,030  　 張秀萍 郭政欽 京城商業銀行 000000000000 0000000     905,030  　 張秀萍 郭政欽 京城商業銀行 000000000000 0000000     900,030  　 張秀萍 郭政欽 京城商業銀行 000000000000 0000000 　      446,000 呂政佑 郭政欽 京城商業銀行 000000000000 0000000 　      442,500 林肇邦 郭政欽 京城商業銀行 000000000000 0000000 　      443,000 薛忠銘　　 郭政欽 京城商業銀行 000000000000 0000000 　      445,000 薛忠銘　　 郭政欽 京城商業銀行 000000000000 0000000 　      444,000 楊瑞華　 郭政欽 京城商業銀行 000000000000 0000000 　      444,000 楊瑞華　 郭政欽 京城商業銀行 000000000000 0000000 　      300,000 賴宥均 郭政欽 京城商業銀行 000000000000 0000000 　    1,107,500 薛忠銘　　 郭政欽 京城商業銀行 000000000000 0000000 　      308,850 呂韡　　　 郭政欽 京城商業銀行 000000000000 0000000 　      319,600 楊芸菲 郭政欽 京城商業銀行 000000000000 0000000 　      530,927 秦海祥 郭政欽 京城商業銀行 000000000000 0000000 　      300,000 鄧宗鴻 郭政欽 京城商業銀行 000000000000 0000000 　      450,000 羅文堯 郭政欽 京城商業銀行 000000000000 0000000 　      430,000 呂韡　　　 郭政欽 京城商業銀行 000000000000 0000000 　      300,000 牛逸民 郭政欽 京城商業銀行 000000000000 0000000     301,030  　 匯款張詠貴 郭政欽 京城商業銀行 000000000000 0000000 　      455,750 陳乃言 郭政欽 京城商業銀行 000000000000 0000000     205,030  　 匯陳岳融 郭政欽 京城商業銀行 000000000000 0000000 　      150,000 陳美琍 郭政欽 京城商業銀行 000000000000 0000000 　      348,000 呂韡　　　 郭政欽 京城商業銀行 000000000000 0000000 　      174,000 林美燕 郭政欽 京城商業銀行 000000000000 0000000 　      317,860 薛忠銘 郭政欽 京城商業銀行 000000000000 0000000 　      500,000 陳宜辰 郭政欽 京城商業銀行 000000000000 0000000 　      215,000 陳姿妤 郭政欽 京城商業銀行 000000000000 0000000 　      537,500 楊瑞華　 郭政欽 京城商業銀行 000000000000 0000000 　      432,000 薛忠銘 郭政欽 京城商業銀行 000000000000 0000000 　      385,000 鄭吉林 郭政欽 京城商業銀行 000000000000 0000000 　      427,000 薛忠銘 郭政欽 京城商業銀行 000000000000 0000000 　      533,750 薛忠銘 郭政欽 京城商業銀行 000000000000 0000000     422,030  　 匯陳佑任 郭政欽 京城商業銀行 000000000000 0000000 　     427,954 達裕國際運 郭政欽 京城商業銀行 000000000000 0000000 　      420,000 薛忠銘 郭政欽 京城商業銀行 000000000000 0000000 　      100,000 江銘銓 郭政欽 京城商業銀行 000000000000 0000000 　      300,000 郭憲瑞 郭政欽 京城商業銀行 000000000000 0000000 　      421,000 薛忠銘 郭政欽 京城商業銀行 000000000000 0000000 　      421,000 薛忠銘 郭政欽 京城商業銀行 000000000000 0000000 　       50,000 柏源國際 郭政欽 京城商業銀行 000000000000 0000000 　      427,000 楊瑞華　 郭政欽 京城商業銀行 000000000000 0000000 　      323,404 達裕國際 郭政欽 京城商業銀行 000000000000 0000000 　      300,000 江銘銓 郭政欽 京城商業銀行 000000000000 0000000 　      220,000 涂凱廸 郭政欽 京城商業銀行 000000000000 0000000 　      468,600 楊瑞華　 郭政欽 京城商業銀行 000000000000 0000000 　      230,000 涂凱☆ 郭政欽 京城商業銀行 000000000000 0000000 　      350,000 林麗娟 郭政欽 京城商業銀行 000000000000 0000000 　      177,542 達裕國際 　 　 　 108、109年     928,090    11,751,737  12,679,827 　 　 　 總計   9,729,860    28,292,237  38,022,097 

附表二之
郭政欽北門區農會00000000000000號帳戶地下匯兌金額明細表       戶名 銀行 帳號 交易日期 支出金額 存入金額 備註 郭政欽 北門區農會 00000000000000 0000000 　     470,000  白世欣　　 郭政欽 北門區農會 00000000000000 0000000 　     936,000  謝光耀　　 郭政欽 北門區農會 00000000000000 0000000 　     451,000  白世欣　　 郭政欽 北門區農會 00000000000000 0000000 　     448,000  八樂企業股 郭政欽 北門區農會 00000000000000 0000000 　   1,105,000  賴永成　　 郭政欽 北門區農會 00000000000000 0000000 　   1,206,338  徐婉毓　　 郭政欽 北門區農會 00000000000000 0000000 　     331,829  黃瓊惠　　 郭政欽 北門區農會 00000000000000 0000000 　   1,000,000  陳彥博　　 郭政欽 北門區農會 00000000000000 0000000 　   1,302,000  徐婉毓　　 郭政欽 北門區農會 00000000000000 0000000 　     700,000  陳彥博　　 郭政欽 北門區農會 00000000000000 0000000 　     860,000  薛忠銘　　 郭政欽 北門區農會 00000000000000 0000000 　     500,000  李威佑　　 郭政欽 北門區農會 00000000000000 0000000 　     500,000  李威佑　　 郭政欽 北門區農會 00000000000000 0000000 　     500,000  李威佑　　 郭政欽 北門區農會 00000000000000 0000000 　   1,806,000  陳宛暄　　 郭政欽 北門區農會 00000000000000 0000000 　   1,049,200  徐婉毓　　 郭政欽 北門區農會 00000000000000 0000000 　   1,180,500  徐婉毓　　 郭政欽 北門區農會 00000000000000 0000000 　     436,000  謝淑玲　　 郭政欽 北門區農會 00000000000000 0000000 　     400,000  楊安義　　 郭政欽 北門區農會 00000000000000 0000000 　     497,600  駿速國際運 郭政欽 北門區農會 00000000000000 0000000 　     500,000  李威佑　　 郭政欽 北門區農會 00000000000000 0000000 　     437,000  張亮岑　　 郭政欽 北門區農會 00000000000000 0000000 　     470,000  云泰國際有 郭政欽 北門區農會 00000000000000 0000000 　   1,200,000  徐婉毓　　 郭政欽 北門區農會 00000000000000 0000000 　     450,000  陳雲宗　　 郭政欽 北門區農會 00000000000000 0000000 　     649,600  楊瑞華　　 郭政欽 北門區農會 00000000000000 0000000 　     449,000  薛忠銘　　 郭政欽 北門區農會 00000000000000 0000000 　     505,710  楊瑞華　　 郭政欽 北門區農會 00000000000000 0000000 　     505,680  薛忠銘　　 郭政欽 北門區農會 00000000000000 0000000 　     500,000  李威佑　　 郭政欽 北門區農會 00000000000000 0000000 　     519,000  徐婉毓　　 郭政欽 北門區農會 00000000000000 0000000 　     630,000  徐婉毓　　 郭政欽 北門區農會 00000000000000 0000000 　     360,800  徐婉毓　　 郭政欽 北門區農會 00000000000000 0000000 　     620,000  薛忠銘　　 郭政欽 北門區農會 00000000000000 0000000 　   1,000,000  徐婉毓　　 郭政欽 北門區農會 00000000000000 0000000 　     616,000  徐婉毓　　 郭政欽 北門區農會 00000000000000 0000000 　     371,250  薛忠銘　　 郭政欽 北門區農會 00000000000000 0000000 　     448,000  薛忠銘　　 郭政欽 北門區農會 00000000000000 0000000 　      80,800  林俊岦　　 郭政欽 北門區農會 00000000000000 0000000 　      45,400  曾裕明　　 郭政欽 北門區農會 00000000000000 0000000 　     170,000  蔡安哲　　 郭政欽 北門區農會 00000000000000 0000000 　     653,000  陳俊睿　　 郭政欽 北門區農會 00000000000000 0000000 　     336,000  陳建成　　 郭政欽 北門區農會 00000000000000 0000000 　     158,900  施嫚雯　　 郭政欽 北門區農會 00000000000000 0000000 　     910,000  薛忠銘　　 郭政欽 北門區農會 00000000000000 0000000 　     382,500  郭典霖　　 郭政欽 北門區農會 00000000000000 0000000 　     261,200  蔡成德　　 郭政欽 北門區農會 00000000000000 0000000 　     117,090  徐婉毓　　 郭政欽 北門區農會 00000000000000 0000000 　     639,800  薛忠銘　　 郭政欽 北門區農會 00000000000000 0000000 　     500,000  陳澤琪　　 郭政欽 北門區農會 00000000000000 0000000      50,050 　 陳致霖　　 郭政欽 北門區農會 00000000000000 0000000 　     810,000  李岳融　　 郭政欽 北門區農會 00000000000000 0000000     400,000 　 吳昆祥　　 郭政欽 北門區農會 00000000000000 0000000 　     937,500  余瑞昌　　 郭政欽 北門區農會 00000000000000 0000000      87,750 　 陳炤宇　　 郭政欽 北門區農會 00000000000000 0000000 　     465,000  薛忠銘　　 郭政欽 北門區農會 00000000000000 0000000 　     460,000  薛忠銘　　 郭政欽 北門區農會 00000000000000 0000000     462,050 　 陳正偉　　 郭政欽 北門區農會 00000000000000 0000000 　     691,500  薛忠銘　　 郭政欽 北門區農會 00000000000000 0000000 　     918,000  楊瑞華　　 郭政欽 北門區農會 00000000000000 0000000 　     500,000  許詠峻　　 郭政欽 北門區農會 00000000000000 0000000 　     498,200  陳鳳嬌　　 郭政欽 北門區農會 00000000000000 0000000 　     400,000  陳文昌　　 郭政欽 北門區農會 00000000000000 0000000 　     420,000  郭典霖　　 郭政欽 北門區農會 00000000000000 0000000 　     446,490  楊瑞華　　 郭政欽 北門區農會 00000000000000 0000000     310,050 　 張榮霖　　 郭政欽 北門區農會 00000000000000 0000000 　     134,700  陳清  　　 郭政欽 北門區農會 00000000000000 0000000 　     421,000  郭典霖　　 郭政欽 北門區農會 00000000000000 0000000 　     408,000  郭典霖　　 郭政欽 北門區農會 00000000000000 0000000 　     443,000  薛忠銘　　 郭政欽 北門區農會 00000000000000 0000000 　     443,000  楊瑞華　　 郭政欽 北門區農會 00000000000000 0000000 　     408,000  郭典霖　　 郭政欽 北門區農會 00000000000000 0000000 　     450,000  呂韡　　　 郭政欽 北門區農會 00000000000000 0000000 　     400,000  蔡芊慧　　 郭政欽 北門區農會 00000000000000 0000000 　     450,000  羅文堯　　 郭政欽 北門區農會 00000000000000 0000000 　     406,192  薛忠銘　　 郭政欽 北門區農會 00000000000000 0000000 　     430,000  呂學熊　　 郭政欽 北門區農會 00000000000000 0000000 　     350,000  台灣創新帆 郭政欽 北門區農會 00000000000000 0000000 　     377,125  楊瑞華　　 郭政欽 北門區農會 00000000000000 0000000 　     572,000  薛忠銘　　 郭政欽 北門區農會 00000000000000 0000000 　     496,500  萬鳳玲　　 郭政欽 北門區農會 00000000000000 0000000 　     317,860  薛忠銘　　 郭政欽 北門區農會 00000000000000 0000000 　     710,000  薛忠銘　　 郭政欽 北門區農會 00000000000000 0000000 　     420,000  薛忠銘　　    108、109年           0   5,787,677     5,787,677     總計   1,309,900  44,350,264    45,660,164  

附表二之
黃啟銘南縣區○○0000000000000號帳戶地下匯兌金額明細表       戶名 銀行 帳號 交易日期 支出金額 存入金額 備註 黃啟銘 南縣區漁會 0000000000000 0000000 　     477,000 白世欣　　 黃啟銘 南縣區漁會 0000000000000 0000000 　     490,000 何恒生　　 黃啟銘 南縣區漁會 0000000000000 0000000 　     345,820 易通國際貿 黃啟銘 南縣區漁會 0000000000000 0000000 　     350,930 陳飛南　　 黃啟銘 南縣區漁會 0000000000000 0000000 　     467,000 許政傑　　 黃啟銘 南縣區漁會 0000000000000 0000000 　     465,000 余小  　　 黃啟銘 南縣區漁會 0000000000000 0000000 　     428,500 白世欣　　 黃啟銘 南縣區漁會 0000000000000 0000000 　   1,105,000 賴永成　　 黃啟銘 南縣區漁會 0000000000000 0000000 　   1,206,338 徐婉毓　　 黃啟銘 南縣區漁會 0000000000000 0000000 　     900,000 徐婉毓　　 黃啟銘 南縣區漁會 0000000000000 0000000 　      98,200 徐婉毓　　 黃啟銘 南縣區漁會 0000000000000 0000000 　     500,000 陳彥博　　 黃啟銘 南縣區漁會 0000000000000 0000000 　     800,000 陳彥博　　 黃啟銘 南縣區漁會 0000000000000 0000000 　     500,000 李威佑　　 黃啟銘 南縣區漁會 0000000000000 0000000 　     500,000 李威佑　　 黃啟銘 南縣區漁會 0000000000000 0000000 　     500,000 李威佑　　 黃啟銘 南縣區漁會 0000000000000 0000000 　     410,000 蘇達木　　 黃啟銘 南縣區漁會 0000000000000 0000000 　     462,000 蘇達木　　 黃啟銘 南縣區漁會 0000000000000 0000000 　     404,600 楊安義　　 黃啟銘 南縣區漁會 0000000000000 0000000 　     200,000 鍾宏奇　　 黃啟銘 南縣區漁會 0000000000000 0000000 　     450,000 駿速國際運 黃啟銘 南縣區漁會 0000000000000 0000000 　     330,000 楊安義　　 黃啟銘 南縣區漁會 0000000000000 0000000 　     400,000 鍾宏奇　　 黃啟銘 南縣區漁會 0000000000000 0000000 　     430,000 千駿科技有 黃啟銘 南縣區漁會 0000000000000 0000000 　     470,000 云泰國際有 黃啟銘 南縣區漁會 0000000000000 0000000 　     480,000 云泰國際有 黃啟銘 南縣區漁會 0000000000000 0000000 　     900,000 徐婉毓　　 黃啟銘 南縣區漁會 0000000000000 0000000 　     505,680 楊瑞華　　 黃啟銘 南縣區漁會 0000000000000 0000000 　     505,680 薛忠銘　　 黃啟銘 南縣區漁會 0000000000000 0000000 　     958,023 徐婉毓　　 黃啟銘 南縣區漁會 0000000000000 0000000 　     113,000 徐婉毓　　 黃啟銘 南縣區漁會 0000000000000 0000000 　     500,000 王健一　　 黃啟銘 南縣區漁會 0000000000000 0000000 　     600,000 薛忠銘　　 黃啟銘 南縣區漁會 0000000000000 0000000 　   2,000,000 張雅筑　　 黃啟銘 南縣區漁會 0000000000000 0000000 　   1,000,000 達裕國際運 黃啟銘 南縣區漁會 0000000000000 0000000 　     180,000 蔡成德　　 黃啟銘 南縣區漁會 0000000000000 0000000 　     616,000 徐婉毓　　 黃啟銘 南縣區漁會 0000000000000 0000000 　     450,000 徐婉毓　　    108、109年          0            0            0    總計          0   21,498,771   21,498,771